【裁判字號】    98,上更(一),511
【裁判日期】    990421
【裁判案由】    毒品危害防制條例
【裁判全文】
臺灣高等法院刑事判決             98年度上更(一)字第511號
上  訴  人
即  被  告  乙○○
                    （另案臺灣臺北監獄執行）
選任辯護人  陳雅萍律師
上  訴  人
即  被  告  丁○○
選任辯護人  丁福慶律師
            陳智勇律師
            洪嘉傑律師
上  訴  人
即  被  告  甲○○
選任辯護人  楊進銘律師
上  訴  人
即  被  告  丙○○
                    （另案臺灣高雄第二監獄執行）
選任辯護人  彭安國律師
上  訴  人
即  被  告  戊○○
指定辯護人  許華雄律師
上列上訴人因毒品危害防制條例案件，不服臺灣臺北地方法院九
十七年度訴字第一一五一號，中華民國九十八年三月三十一日第
一審判決（起訴案號：臺灣臺北地方法院檢察署九十七年度偵字
第八五六七號、第八七九二號、第八七九三號、第八七九六號、
第八七九七號、第八七九八號、第八七九九號、第九六九六號、
第一一二一五號、第一一六二八號、第一一九六二號、第一二０
七六號、第一二０七七號、第一二０八五號、九十七年度毒偵字
第一九三七號），提起上訴，本院判決後，經最高法院發回更審
，本院判決如下：
    主  文
原判決關於戊○○共同販賣第二級毒品及定執行刑部分暨乙○○
、甲○○、丙○○、丁○○部分，均撤銷。
乙○○犯如附表三所示之罪，所處之刑及應宣告之從刑詳如附表
三各該編號所示。應執行有期徒刑拾年，扣案如附表一編號一
、四、六所示之物均沒收銷燬，扣案如附表一編號二、三、五、
七、八、九、十、十一所示之物均沒收，如附表一編號十六所示
之物與甲○○、戊○○、丁○○、黃俊哲、蔡淵同連帶沒收，如
全部或一部不能沒收時，與甲○○、戊○○、丁○○、黃俊哲、
蔡淵同連帶追徵其價額，未扣案販賣毒品所得新臺幣拾壹萬玖仟
元沒收（其中新臺幣貳萬壹仟元與甲○○連帶沒收），如全部或
一部不能沒收時，以其財產連帶抵償之。
甲○○犯如附表四所示之罪，所處之刑及應宣告之從刑詳如附表
四各該編號所示；應執行有期徒刑肆年，扣案如附表一編號一、
四所示之物均沒收銷燬，附表一編號二、三、五、八、九、十、
十一所示之物均沒收，未扣案如附表一編號十六所示之物與乙○○連帶沒收，如全部或一部不能沒收時，連帶追徵其價額，未扣
案販賣毒品所得新臺幣貳萬壹仟元與乙○○連帶沒收，如全部或
一部不能沒收時，以其財產連帶抵償之。
丙○○販賣第二級毒品未遂，處有期徒刑年陸月，如附表一編
號十二、十三、十四所示之物均沒收。
戊○○共同販賣第二級毒品，累犯，處有期徒刑柒年肆月，扣案
如附表一編號六所示之物均沒收銷燬，如附表一編號七所示之物
均沒收，如附表一編號十六所示之物與乙○○、丁○○、黃俊哲
、蔡淵同連帶沒收，如全部或一部不能沒收時，與乙○○、丁○○、黃俊哲、蔡淵同連帶追徵其價額。
丁○○共同販賣第二級毒品，處有期徒刑柒年貳月，扣案如附表
一編號六所示之物均沒收銷燬，如附表一編號七所示之物均沒收
，如附表一編號十六所示之物與乙○○、戊○○、黃俊哲、蔡淵
同連帶沒收，如全部或一部不能沒收時，與乙○○、戊○○、黃
俊哲、蔡淵同連帶追徵其價額。
    事  實
一、乙○○曾因誣告案件，經臺灣板橋地方法院以九十五年度訴
    字第六一五號判決判處有期徒刑五月，提起上訴後，經本院
    於民國九十六年二月七日以九十五年度上訴字第四四二五號
    判決駁回上訴確定，嗣於九十六年四月二十七日易科罰金執
    行完畢。戊○○曾因違反槍砲彈藥刀械管制條例案件，經臺
    灣台北地方法院於九十五年五月三十日以九十五年度易字第
    八五二號判決判處有期徒刑三月，於九十五年六月二十七日
    確定；另因施用第二級毒品案件，經臺灣台北地方法院於九
    十五年五月二十九日以九十五年度簡字第一四九八號判決判
    處有期徒刑三月，於九十五年六月十九日確定；上開二罪，
    嗣於九十五年九月四日經臺灣台北地方法院以九十五年度聲
    字第一五六二號裁定應執行有期徒刑五月確定，於九十六年
    一月十六日易科罰金執行完畢。
二、乙○○（綽號猴子）、甲○○（乙○○之配偶）、丁○○（
    綽號寶哥）、戊○○（綽號小豪）、丙○○（綽號小杰）等
    人均明知甲基安非他命係毒品危害防制條例所明定之第二級
    毒品，依法不得販賣，仍分別或共同意圖營利，予以販售牟
    利，其販賣之詳情如下：
  (一)乙○○販賣甲基安非他命部分：
  1.乙○○意圖營利，自洪進利販入甲基安非他命，於九十七年
    一月間某日至同年三月二十七日間之某時，乙○○在其位於
    臺北市○○區○○路二段三三六號五樓之三一住處，以新台
    幣（下同）三萬元之價格，販賣四分之一兩之甲基安非他命
    予簡子。
  2.簡子於九十七年三月二十七日二十二時五十九分五十八秒
    ，以其所持用之門號0000000000號行動電話，撥
    打乙○○所有之門號0000000000號行動電話，聯
    繫購買甲基安非他命事宜。嗣乙○○於同日二十三時許，至
    簡子位於臺北縣中和市○○街二三二巷五號四樓之住處樓
    下，以六萬元之價格，販售半兩甲基安非他命予簡子，當
    場交付甲基安非他命。
  3.呂志勇於九十七年四月八日十三時六分三秒，以其所持用之
    門號0000000000號行動電話，撥打乙○○與甲○○所共有由乙○○持用之門號0000000000號行動
    電話與之聯繫購買甲基安非他命事宜，嗣乙○○即於當日下
    午開車並載其妻甲○○至呂志勇位於臺北縣新店市○○○○
    路四六巷三七弄十九號二樓住處附近，適乙○○在車上與他
    人講行動電話中，乃由有幫助販賣犯意之甲○○在車上交付
    三公克甲基安非他命予呂志勇，呂志勇並當場交付一萬元現
    金給乙○○。
  4.乙○○自洪進利販入甲基安非他命，於九十七年二月間某日
    ，乙○○在其位於上開中華路之住處，以八千元之代價，販
    賣二公克之甲基安非他命予戊○○，戊○○當場交付現金八
    千元。
  5.乙○○意圖販入甲基安非他命以營利，指示有犯意聯絡之蔡
    淵同（綽號煙筒，撤回本院之上訴後，業經原審判刑確定）
    、未滿十八歲之少年高○凱（民國七十九年十月生，綽號阿
    凱，另經檢察官移送原審少年法庭審理），於九十七年三月
    二十八日，南下向真實姓名年籍不詳、綽號「炳煌」之成年
    男子，以每兩新臺幣（下同）八萬五千元之價格購買五兩甲
    基安非他命，購入後，即將甲基安非他命置放在乙○○位於
    臺北市○○區○○路二段三三六號五樓之三一住處，嗣機出
    售以牟利。嗣於九十七年四月六日十九時五十七分五十九秒
    ，乙○○以其所有之門號0000000000號行動電話
    撥打甲○○持用之門號0000000000號行動電話與
    之聯繫，指示具幫助販賣犯意之甲○○交付三點五公克甲基
    安非他命予當時已在甲○○住處門口等候、真實姓名年籍不
    詳、綽號「阿寶」之成年男子，甲○○遂依乙○○之指示，
    交付三點五公克甲基安非他命予「阿寶」，「阿寶」當場交
    付一萬一千元予甲○○而完成交易。
  (二)丙○○自九十七年初起，開始施用第二級毒品甲基安非他命
    ，而持有甲基安非他命。於九十七年一月二十六日十八時五
    十四分三十秒，以其所持用之門號0000000000號
    行動電話，接獲張薰云以00000000號電話請求代為
    尋找其二人共同之朋友戊○○，丙○○主動詢問張薰云是否
    因需要毒品甲基安非他命而要找戊○○，並萌營利之意圖，
    有意將其其持有之甲基安非他命，比照戊○○平日販售予張
    薰云之價格，販售予張薰云，遂向張薰云表示其有毒品，陳
    、張二人遂於電話中約定，以一千元之價格交易，旋於同日
    十九時四分五十一秒，二人在電話中完成約定，由丙○○販
    賣約零點三公克之甲基安非他命予張薰云，並約定五分鐘後
    在臺北縣永和市樂華夜市附近交付毒品，丙○○以此方式著
    手其販賣甲基安非他命之行為，惟電話通話完畢，丙○○竟
    睡著而未至約定地點交付毒品，致其販毒行為未遂。
  (三)丁○○知乙○○、戊○○等人有購買甲基安非他命之管道，
    基於意圖營利販入甲基安非他命之犯意，託乙○○、戊○○
    負責為其買入甲基安非他命，於九十七年四月中旬，出資五
    十一萬元，在其位於臺北縣新莊市○○街九五巷三弄六號一
    樓之住處，將該筆現金交付戊○○，囑託戊○○與乙○○代
    為購買甲基安非他命，嗣戊○○因故無法南下，乃將五十一
    萬元交付其胞弟黃俊哲（綽號阿哲，撤回本院之上訴後，業
    經原審判刑確定），指示黃俊哲南下高雄，向真實姓名年籍
    不詳綽號「小玲」之成年女子，購買七兩甲基安非他命，乙○○、戊○○並指示蔡淵同陪同黃俊哲一同前往。丁○○、
    戊○○、黃俊哲、乙○○、蔡淵同遂共同基於販入毒品以營
    利之犯意聯絡，由黃俊哲與蔡淵同於九十七年四月十七日搭
    乘高鐵一同南下高雄，於當晚在不詳之旅館與毒品賣家「小
    玲」見面，交易毒品，其間因賣方開出之毒品價格過高，乙○○即以其所有之門號0000000000號行動電話，
    透過黃俊哲所持用之門號0000000000號行動電話
    、「小玲」所使用之門號0000000000號行動電話
    與「小玲」商談價格，最後談成以五十一萬元購買六兩甲基
    安非他命，並由蔡淵同試用，確認甲基安非他命之品質無誤
    後，由黃俊哲交付五十一萬元予「小玲」，「小玲」同時交
    付六兩之甲基安非他命予黃俊哲。完成交易後，蔡淵同前往
    屏東地區探視家人，黃俊哲則攜帶所購得之甲基安非他命搭
    乘客運返回臺北，將所購得之甲基安非他命攜帶至乙○○住
    處，黃俊哲得悉丁○○認為買入之價格過高，反悔而有取回
    現金之意，黃俊哲乃依乙○○之指示，將甲基安非他命置放
    在乙○○住處附近（臺北市○○路○段三六四巷）地下室停
    車場乙○○岳母陳文玲所有之廢棄機車（引擎號碼ＡVＰ－
    ０一一四七六號）置物箱內。
三、嗣經警分別於如附表一編號一至十五所示之時間、地點，扣
    得如附表一編號一至十五所示、分別為乙○○、甲○○、丙○○、黃俊哲所有之物品，而查知上情。
四、案經臺北市政府警察局松山分局報請臺灣臺北地方法院檢察
    署檢察官偵查起訴。
    理  由
甲、證據能力部分：
一、警方於九十七年五月二十六日經乙○○之岳母陳文玲同意搜
    索，在其所有之廢機車（未懸掛車牌，引擎號碼AVP-011476
    號），結果在該機車置物箱搜得如附表一編號四至九號所示
    之毒品等物，有陳文玲之搜索同意書及警詢筆錄可稽（見第
    一一九六二號偵卷第十七頁、第十頁、第十一頁），係屬合
    法搜索，所搜得之證物具證據能力。乙○○之辯護人爭執此
    部分未經合法搜索，為不可採。
二、通訊監察譯文：按有事實足認被告或犯罪嫌疑人有最輕本刑
    為三年以上有期徒刑之罪嫌，並危害國家安全或社會秩序情
    節重大，而有相當理由可信其通訊內容與本案有關，且不能
    或難以其他方法蒐集或調查證據者，得發通訊監察書，通訊
    保障及監察法第五條第一項第一款、第二項定有明文。查本
    院所引用臺北市政府警察局松山分局針對被告所持用之行動
    電話門號所作成之監聽譯文，係依通訊保障及監察法第五條
    第一項第一款、第二項核發通訊監察書而取得，此有《該署
    九十五年九月二十七日九十五年北檢大結聲監（續）字第０
    ０一三四七號通訊監察書》一份在卷可稽（見九十七年度聲
    搜字第六六０號卷第二二頁至第二五頁），且該等內容均於
    本院審理時，提示予被告、選任辯護人表示意見，並對於通
    訊監察譯文內容與通話內容相符一節，不表爭執，是該等通
    訊監察譯文自有證據能力。又依通訊保障及監察法第十五條
    規定，於監察通訊結束時，應敘明受監察人之姓名、住所或
    居所報由檢察官陳報法院通知監察人，惟並未規定通知之期
    限，被告戊○○於原審九十七年七月三十一日行準備程序時
    ，已供稱知悉自己受到通訊監察，可認已受通訊監察之通知
    ，被告戊○○之選任辯護人主張戊○○未受通訊監察之通知
    ，相關通訊監察譯文均無證據能力，尚有誤會。
三、按被告以外之人於審判外之言詞或書面陳述，除法律有規定
    者外，不得作為證據，刑事訴訟法第一百五十九條第一項定
    有明文。次按被告以外之人於審判外之陳述，雖不符前四條
    之規定，而經當事人於審判程序同意做為證據，法院審酌該
    言詞陳述或書面陳述作成時之情況，認為適當者，亦得為證
    據。當事人、代理人或辯護人於法院調查證據時，知有刑事
    訴訟法第一百五十九條第一項不得為證據之情形，而未於言
    詞辯論終結前聲明異議者，視為有前項之同意，同法第一百
    五十九條之五規定甚明。查，本院認定犯罪事實所憑之其餘
    證據，部分屬傳聞證據，惟檢察官、被告等人及其選任辯護
    人、公設辯護人均未於本院言詞辯論終結前聲明異議，本院
    審酌該等言詞或書面陳述作成之情況，並無非出於任意性或
    不正取供，或違法或不當情事，且客觀上亦無不可信之情況
    ，堪認為適當，依刑事訴訟法第一百五十九條之五第二項規
    定，均得作為證據，先予敘明。
乙、實體部分：
一、訊據上訴人即被告乙○○坦承有事實二(一)1、二(一)3、二(一)4
    、二(一)5販賣甲基安非他命之犯行，否認有事實二(一)2、二(三)
    與丁○○等人共同販入甲基安非他命之犯行；上訴人即被告
    甲○○於本院自白有依乙○○之指示，明知係毒品而轉交毒
    品甲基安非他命予購毒之人，惟否認有共同販毒之意，上訴
    人即被告丙○○與丁○○均否認販毒，上訴人即被告戊○○
    未到庭，其辯護人為戊○○主張否認犯行，其等分別辯解如
    下：
  (一)被告乙○○就其否認部分辯稱：其販賣甲基安非他命給呂志
    勇及綽號「阿寶」時，均由其親手交付毒品，並未透過甲○○轉交毒品，事實二(一)2.部分，其係將品質不好的毒品半兩
    送給簡子吃，因品質不好而被退貨，並未販賣毒品而由甲○○收取六萬元價金，事實二(三)部分，戊○○未委託其參與
    高雄販入毒品一事，係黃俊哲在高雄購毒時，欲與賣主「小
    玲」殺價，而黃俊哲找不到戊○○，以為戊○○在其住處，
    乃打電話至其住處，其因而幫忙向「小玲」殺價，黃俊哲購
    入毒品後，找不到戊○○，其遂建議黃俊哲將毒品暫時放在
    其廢棄機車內，黃俊哲放置毒品後，未將機車鑰匙交還，所
    以其對該毒品無實際管領之力，黃俊哲等人至高雄購入毒品
    一事，其未參與丁○○、黃俊哲等人之共同犯意云云。
  (二)被告甲○○辯稱：其沒有與乙○○共同販賣毒品給呂志勇及
    「阿寶」之犯意，僅因當時與被告乙○○在車上，而聽從乙○○之授意，幫忙將毒品從車上拿給呂志勇及「阿寶」云云
    。
  (三)被告丙○○辯稱：其雖有在電話中說要將其與戊○○共有之
    甲基安非他命0.3 公克拿給張薰云，價格由張薰云與戊○○
    算，並約在永和交付毒品，但講完電話後就睡著了，並未去
    交付毒品，且無販賣毒品之犯意，不成立販賣毒品罪，事後
    警方於丙○○住處查獲安非他命1.61公克之時間為97年4 月
    23日，無從逕援用為丙○○販賣毒品之佐證云云。
  (四)被告戊○○之辯護人為戊○○辯稱：丁○○有拿一包東西予
    其透過黃俊哲轉交給乙○○，惟其不知那包東西係51萬元，
    也不知那包東西是否要委託乙○○至高雄買入毒品，其本人
    並未委託乙○○買入毒品云云。
  (五)被告丁○○辯稱：其未將一包51萬元交給戊○○轉交給乙○○，亦未委託其至高雄買入毒品，乙○○自行託人至高雄買
    毒品，與其無關云云。
二、被告乙○○、甲○○販賣甲基安非他命部分（事實欄二(一)）
    ：
  (一)乙○○販賣甲基安非他命給簡子部分（事實欄二(一)1.2.）
    ：
  1.乙○○曾以其所有之門號0000000000號行動電話
    （即Ａ），於九十七年三月二十七日二十二時五十九分五十
    八秒，與簡子所持用之門號0000000000號行動
    電話（即Ｂ）聯繫，該通聯內容略以：「Ｂ：沒機油了。Ａ
    ：好，馬上補給你。Ｂ：我怎麼過去。Ａ：我去找你啊。」
    （通聯譯文見第七００號聲搜卷第十三頁），譯文中之「機
    油」係指甲基安非他命之意，通話當日即九十七年三月二十
    七日二十三時許，乙○○拿半兩甲基安非他命至簡子家中
    ，該次交易價格為六萬多元等情，業據簡子於原審證述明
    確（見原審卷二第二五頁）。簡子於同一期日時並證稱：
    其向乙○○買過二次甲基安非他命，一次在其住處樓下，一
    次在甲○○住處樓下，一次買四分之一兩，價格約三到四萬
    元，一次買半兩，價格為六到八萬元等語（見原審卷二第二
    二頁反面、第二三頁）。乙○○於原審亦坦認其曾販售二次
    甲基安非他命予簡子，九十七年三月二十七日當天係第二
    次賣甲基安非他命給簡子（見原審卷二第二五頁反面）；
    乙○○並於檢察官偵訊時供稱：其係於九十七年一月間開始
    販賣甲基安非他命，一兩賺五千元，賣給簡子、戊○○等
    語（見第八七九三號偵卷第一三七頁）。足認乙○○確於九
    十七年一月間至同年三月二十七日間之某日時，在乙○○、
    甲○○位於臺北市○○路○段住處，以三萬元之價格販賣四
    分之一兩甲基安非他命予簡子；另於九十七年三月二十七
    日二十三時許，在簡子位於臺北縣中和市之住處樓下，以
    六萬元之價格販售半兩甲基安非他命予簡子。
  2.乙○○雖辯稱其於事實二(一)2.部分，係將毒品半兩送給簡子
    吃，嗣因毒品之品質不好而被簡子退貨，並未賣予簡子
    ，也未收取六萬元云云，惟核與前述簡子於警、偵訊及
    原審之證述不符，復與乙○○於原審之自白不符，參以甲基
    安非他命市價不低，豈有將高達半兩之毒品無償送給簡子
    使用之理，此部分所辯自不足採信，其有事實二(一)2.販賣半
    兩甲基安非他命予簡子之犯行足以認定。
  (二)被告乙○○於九十七年三月二十八日意圖營利，販入甲基安
    非他命供販賣之犯行：
  1.此部分經乙○○認罪，並有證人即原審共同被告蔡淵同於偵
    訊時證稱：其與阿凱南下高雄購毒二、三次等語（見第八七
    九二號偵卷第五十八頁）；證人即高○凱於警詢亦證述：九
    十七年三月二十八日其南下為乙○○購毒，乙○○支付一萬
    元作為報酬等語（見八七九三號偵卷第二０三頁、第二０四
    頁）。
  2.乙○○於九十七年三月二十八日五時零分四十九秒許，曾以
    其持用之門號0000000000號行動電話，撥打蔡淵
    同所持用之門號0000000000號行動電話與之聯繫
    ，通聯內容略以：「（先與阿凱聊…）Ａ(即乙○○)：我給
    你五八萬五，他跟我說已經花了二萬七了。Ｂ（即蔡淵同）
    ：不會拉。Ａ：你當幫我個忙，炳煌那邊。你就叫炳煌上車
    ，你就拿一台的錢出來就好，然後你們就上車到別的地方去
    試，如果可以的話就一台先給他，打電話給我，再二台二台
    接。Ｂ：好。我覺得怪怪的。Ａ：你就當一台八萬五，可以
    的話不好的話就不要了。可以的話就二台二台，然後拿七台
    。你也是南部人，他不會拗你的。」等語（譯文見原審卷第
    三宗第五一頁）。乙○○復於同日十二時三十二分四十六秒
    ，以同上門號行動電話撥打門號0000000000號行
    動電話與蔡淵同聯繫，通聯內容為：「Ａ（即乙○○）：你
    說只有五台車嘛。Ｂ（即蔡淵同）：晚上有水晶項鍊的。Ａ
    ：好你等，但一起回來，不要再那個了，那一台先退。還有
    一點，那個要一樣。體重一定要一樣，上次那個六要不要補
    都無所謂。Ｂ：我等一下要去買一支電話。Ａ：打給我打86
    。要就一次弄拿一台上來沒有用。Ｂ、好。」等語（譯文見
    原審卷三第五一頁）。
  3.以上堪認乙○○為取得甲基安非他命貨源，曾於九十七年三
    月二十八日指示蔡淵同和高○凱代其向綽號「炳煌」之人以
    一兩八萬五千元之價格購買安非他命五兩。起訴書上雖記載
    蔡淵同曾為乙○○於九十七年一月南下高雄地區購買安非他
    命等情，惟乙○○曾於九十七年五月二十九日檢察官訊問時
    供稱：叫蔡淵同南下買毒品是在九十七年三月間（見第八七
    九二號偵卷第五九頁），而蔡淵同亦否認曾於九十七年一月
    份為乙○○購買毒品，是此部分起訴事實記載容有誤會。
  (三)乙○○、甲○○共同販賣甲基安非他命給呂志勇部分（事實
    欄二(一)3.）：
  1.證人呂志勇於九十七年四月八日十三時六分三秒，以其所持
    用之門號0000000000號行動電話，撥打乙○○所
    持用之0000000000號行動電話與乙○○聯繫，通
    聯內容為：「Ｂ（即呂志勇）：你有辦法拿來我這邊嗎？Ａ
    （即乙○○）：多少。Ｂ：一你要給我多少。Ａ：一個就要
    四千了。我拿三個給你，你先拿一萬給我。不好的話你二千
    不要給我。Ｂ：上次你就讓我賠了二個。Ａ：一萬一我給你
    三個。我保證超好的。Ｂ：三個一啦好不好。Ａ：上次差的
    一可不可以一起給我。Ｂ：二點之前來好不好。Ａ：好。」
    等語（譯文見原審卷三第三六頁）。呂志勇並於原審證稱：
    「這次是我要向乙○○買安非他命（指甲基安非他命），一
    個就是一克安非他命，二個就是二克安非他命，三個就是三
    克安非他命，這次我是要購買三克安非他命，一萬元。通聯
    中提到的三個一是三克安非他命一萬元的意思，乙○○說上
    次差的一，是我上次還欠他毒品的錢一千元，這次要一起給
    他，這次是打完電話就交易了，也是一樣開車送了三克安非
    他命過來。」（見原審卷二第二七頁反面）。可確認呂志勇
    於九十七年四月八日下午，以一萬元之代價，向乙○○購買
    甲基安非他命三公克，乙○○並已交付毒品之事實。
  2.證人呂志勇於原審另證稱：其向乙○○買甲基安非他命，一
    向是打電話給乙○○，乙○○即開車到其住處，約在新店民
    權路那邊交易（見原審卷二第二六頁）；有時候在車上，乙○○會叫甲○○把毒品拿給呂志勇，呂志勇再把錢直接拿給
    乙○○等語明確（見原審卷二第二六頁反面、第二七頁）。
    足以認定呂志勇有於九十七年四月八日下午向乙○○購買甲
    基安非他命，甲○○在車上亦知悉乙○○與呂志勇間買賣毒
    品事宜，並參與交付毒品。乙○○陳稱其與呂志勇交易毒品
    時，均係其親自交付毒品予呂志勇，未透過甲○○轉交云云
    ，係屬迴護甲○○之詞，甲○○於本院亦自白其因乙○○之
    指示，才幫忙將毒品從車上拿給呂志勇，無共同販賣之意云
    云。惟查，甲○○承認為乙○○轉交之物為毒品，且所參與
    者復屬販賣毒品之構成要件行為，則其雖基於幫助乙○○販
    毒之意，與乙○○二人均應成立共同販賣甲基安非他命犯行
    ，所辯自不足採。
  3.至於乙○○、甲○○與呂志勇間買賣甲基安非他命毒品之時
    間、次數、交易價額，雖呂志勇於偵訊及原審均證稱其向乙○○購買甲基安非他命之次數為六、七次（見第八七九三號
    偵卷第一四二頁、原審卷第二七頁反面），惟呂志勇於警詢
    、偵查及原審，對向乙○○購買甲基安非他命之次數，曾有
    三、四次，六、七次不等反覆之說詞，而乙○○於原審供稱
    其自九十七年初開始販售甲基安非他命予呂志勇，次數約二
    、三次（見原審卷二第二八頁）。而乙○○、甲○○均堅稱
    只販賣一次，無另外販賣二次，並辯稱該期間乙○○、甲○○之電話長期被監控，如另有販賣行為，為何無通聯紀錄等
    語。經查其等與呂志勇間關於買賣甲基安非他命行為有被通
    訊監察錄音者，確僅有上述1.部分有明確買賣時間、數量與
    金額，其餘之錄音無法明確得知另外之買賣時間、數量與金
    額，按犯罪事實之認定，應使一般人達於確信而毫無存疑之
    程度，並依罪疑惟輕原則，被告之自白不得作為有罪之唯一
    證據，仍應調查其他證據，以資審認，惟乙○○、甲○○共
    同於九十七年四月八日販賣甲基安非他命予呂志勇一次，堪
    以認定。
  (四)被告乙○○販賣甲基安非他命給戊○○部分（事實欄二(一)4.
    ）：
  1.被告乙○○坦承有於九十七年二月間，販賣甲基安非他命予
    戊○○之事實，並於原審供稱：其所販賣之實際次數已不記
    得，但至少有一次，因為戊○○常常是打電話來詢問價格，
    沒有真的買，該次成交的地點也忘記了，數量約二到三公克
    ，價格八千多元等語（見原審卷三第一六六頁）。
  2.戊○○於警詢及原審均證稱有向乙○○買甲基安非他命等情
    （見第八七九六號卷第八頁、第九頁、原審卷二第一五九頁
    ），堪以認定乙○○確有於九十七年二月間，販賣甲基安非
    他命予戊○○。至於販賣之次數、毒品、數量、價格，因乙○○與戊○○前後迭有不同之說法，供述有所差異（詳後述
    ），是應依有利於乙○○之認定，即乙○○於九十七年二月
    間，在其位於中華路之住處，以八千元之價格，販賣二公克
    之甲基安非他命予戊○○。
  (五)被告乙○○、甲○○共同販賣甲基安非他命給「阿寶」部分
    （事實欄二(一)5）：
  1.九十七年四月六日十九時五十七分五十九秒，乙○○以其所
    有之門號0000000000號行動電話撥打甲○○使用
    之門號0000000000號行動電話與之聯繫，指示甲○○交付三點五公克甲基安非他命予當時已在甲○○住處門
    口等候、真實姓名年籍不詳、綽號「阿寶」之成年男子，甲○○遂依乙○○之指示，交付三點五公克甲基安非他命予「
    阿寶」，「阿寶」並當場交付一萬一千元予甲○○而完成毒
    品交易等情，業據乙○○、甲○○於原審均坦承不諱（見原
    審卷三第一六六頁反面）。
  2.甲○○所使用之門號0000000000號行動電話，與
    乙○○使用之門號0000000000號行動電話，於九
    十七年四月六日十九時三十七分五十九秒之通聯內容略以：
    「Ａ（即甲○○）：喂。Ｂ（即乙○○）：阿寶在門口了。
    Ａ：阿。Ｂ：阿寶在門口了。Ａ：喔。Ｂ：阿你拿那個，你
    拿那個，你拿你拿，三，喂。Ａ：恩。Ｂ：你拿咖啡色的那
    一個。Ａ：恩。Ｂ：拿三個半給他。Ａ：他拿一萬二耶。Ｂ
    ：你有跟他，你有拿到一萬二。Ａ：他只有一萬二，他跟我
    說什麼，他要拿一萬二耶。Ｂ：一萬一吧，因為，喂，一萬
    一吧！Ａ：喔，不知道，還沒看到。Ｂ：拿三個半給他，喔
    ，拜拜。Ａ：喔，拜。」等對話資為佐證（譯文見原審卷三
    第九十頁）；又甲○○所使用之門號0000000000
    號行動電話，與「阿寶」所使用之0000000000號
    行動電話，於九十七年四月七日八時十五分零一秒許通聯內
    容略以：「．．．Ｂ（即「阿寶」）：對阿，第一個給我是
    三個半，第二個給我是兩個而已。Ａ（即甲○○）：昨天你
    來找我是你的。Ｂ：阿，不是我的嗎？Ａ：啊？Ｂ：阿？昨
    天。Ａ：昨天你來找我是你的。Ｂ：昨天我拿的是，我拿的
    是，那個嘛！兩個、一個、兩個、一次。Ａ：你打給猴子了
    嗎？Ｂ：我，他電話無法接聽阿。Ａ：喔。Ｂ：我昨天不是
    來兩次嗎？Ａ：你昨天有來兩次喔。Ｂ：對，第一次第一次
    我拿給那個小義了阿，第一次一萬一是拿給小義了。．．．
    」（譯文見原審卷三第九十一之一頁）。觀諸上開譯文，亦
    可確知乙○○有指示甲○○交付買賣之毒品即三點五公克甲
    基安非他命予「阿寶」，甲○○確實有依指示交付毒品，「
    阿寶」亦有交付一萬一千元予甲○○，足認甲○○所自白其
    有依乙○○之指示交付毒品一情為可採信。縱甲○○係基於
    幫助乙○○販賣毒品之意，為其交付毒品，惟甲○○所參與
    者，乃販毒行為之構成要件行為，是乙○○與甲○○此部分
    共同販賣甲基安非他命予「阿寶」之犯行，亦甚明確。
  3.警方於九十七年四月十九日、同年五月二十六日，分別於臺
    北市○○路○段三百三十六號五樓之三十一、臺北市○○路
    ○段三六四巷（忠恕社區停車場）內未懸掛車牌號碼之機車
    （引擎號碼ＡＵＰ－０一一四七六號）所扣得之扣案之黃包
    潮溼狀晶體七包、白包潮溼狀晶體五包、白色潮溼狀細晶體
    十二包，經送內政部警政署刑事警察局以氣相層析質譜分析
    法、核磁共振分析法鑑定結果，黃色潮溼狀晶體七包，驗前
    總毛重一八八點九四公克（包裝塑膠袋總重約五點二五公克
    ），隨機抽驗其中一包（取零點一二公克鑑定用罄），檢出
    第二級毒品甲基安非他命，推估其餘六包均含甲基安非他命
    ；白包潮溼狀晶體五包，驗前總毛重一九０點二一公克，包
    裝塑膠袋總重約四點二公克，隨機抽驗其中一包（取零點一
    二公克鑑定用罄），檢出第二級毒品甲基安非他命，推估其
    餘四包均含甲基安非他命；白色潮溼狀細晶體十二包，驗前
    總毛重五０點六一公克，包裝塑膠袋約三點八九公克，隨機
    抽驗其中一包（取０點二一公克鑑定用罄），檢出第二級毒
    品甲基安非他命，推估其餘十一包均含甲基安非他命等情，
    有內政部警政署刑事警察局九十七年六月九日刑鑑字第０九
    七００七八八六八號鑑定書一紙在卷可證（見原審卷第一宗
    第一一五頁）。上開甲基安非他命，除其中在臺北市○○路
    ○段三六四巷（忠怒社區停車場）內未懸掛車牌號碼之機車
    （引擎號碼ＡVＰ－ ０一一四七六號）置物箱內扣得之其中
    六兩甲基安非他命，為乙○○否認為其所持有外，其餘均為
    乙○○所承認由其持有，另有如附表一編號二、三、五、八
    、九、十、十一所示等供其販賣毒品所用之物扣案可證，益
    徵乙○○、甲○○確有販賣甲基安非他命之犯行。
  (六)乙○○因販賣甲基安非他命，每一兩可有五千元之獲利，業
    據乙○○於原審坦承不諱（原審卷一第一五九頁反面），復
    於本院承認有賺取差價之事實（見本院卷第一三一頁、第一
    三二頁）。是綜上所述，乙○○確有基於販賣營利之意圖，
    販入甲基安非他命後，再分別於前揭時地，或獨自或與甲○○共同販賣甲基安非他命予簡子等人，堪以認定。
三、丙○○販賣甲基安非他命予張薰云部分（事實欄二(二)）：
  (一)丙○○所持用之門號0000000000號行動電話，曾
    於九十七年一月二十六日十八時五十四分三十秒，與張薰云
    所使用之00000000號電話聯繫，通聯內容為：「Ｂ
    （即張薰云）：小豪的電話都打不通，你可不可以幫我聯絡
    到他。他那個八九的好像不通，他現在是用一七那一支嗎？
    Ａ（即丙○○）：對。你要找他處理東西是不是，我有啊。
    Ｂ：我在家裡，中正區。我都先跟他賒。Ａ：沒關係，你再
    和他算就好了。你要多少。Ｂ：一千元。Ａ：好，我和他聯
    絡一下。」；嗣於同日十九時四分五十一秒，二人又以同上
    之電話聯繫，內容為：「Ａ（即丙○○）：我要去松山，走
    基隆路。Ｂ：我過去永和找你，五分鐘到。Ａ：我找不到他
    ，我不知道怎麼找你，而且我出門了也沒有辦法，他給你一
    克的幾分之幾。Ｂ：三分之一。我和你約樂華門口。」等語
    ，有監聽譯文在卷可證（見九十七年度聲搜字第六六三號卷
    第十四頁），丙○○亦承認此兩通電話為其與張薰云之對話
    。
  (二)就上開通聯內容，證人張薰云於原審證稱：其先認識戊○○
    ，因戊○○而認識丙○○，其知道戊○○有施用安非他命，
    故推測戊○○的朋友應該也有施用，才打電話給丙○○試試
    看；其於電話中所說「我都先跟他賒」的意思，是跟丙○○
    表示，其一向對戊○○賒欠，欲嘗試能否以此方法向丙○○
    拿毒品先不用付錢；對話中「一千元」之意思，係因其認為
    安非他命這種東西都要上千元，拿個整數，所以說一千元；
    對話中「三分之一」指的是三分之一公克的安非他命；當天
    其與丙○○約在樂華夜市，並約定一手交錢一手交貨，但丙○○沒有依約到場等語（見原審卷二第一五四頁反面至第一
    五六頁）。以張薰云此證詞，足見上開通聯內容係丙○○與
    張薰云相約，要交易安非他命，就數量、價格均已談妥，二
    人約定後，丙○○未依約前往永和交付毒品。
  (三)被告丙○○於警詢時供稱：「（上開譯文）正確，後來我有
    拿０點三公克安非他命過去給她，她先欠著，所以我叫他向
    小豪算」（見第八五六七號偵卷第十二頁）等語；被告於原
    審復曾自白：「張薰云（即小薰）是戊○○的朋友，她找不
    到戊○○，就找我，我這邊有，我就給她，我沒有向他收錢
    」等語（見原審卷一第一六二頁）。依丙○○此等自白，九
    十七年一月二十六日當天晚上，丙○○已交付毒品予張薰云
    ，並同意價款由張薰云賒欠，日後張薰云另行交付戊○○即
    可。惟依丙○○另於原審及本院翻異前詞，稱當日並無交付
    毒品予張薰云，其於警訊所供已交付毒品一節係不實等語，
    衡以張薰云前述於原審所證，丙○○並未依約於當晚到永和
    交付毒品等語，則關於丙○○是否有交付毒品給張薰云，除
    被告丙○○之部分自白外，上述通聯紀錄尚不足以證明業已
    交付毒品，此外因無其他補強證據足以證明已交付毒品，應
    認尚未交付毒品，丙○○此部分所辯，尚可採信。至於是否
    達成買賣毒品之合意，則已達成合意，詳述如下：
  1.被告丙○○雖辯稱：從通聯紀錄觀之，在張薰云要約「三分
    之一。我和你約樂華門口見」等語之後，並未見丙○○應答
    ，不應解讀為丙○○承諾，無從認此交易達成合意，又通聯
    內容僅說到「東西」，亦無從認定為毒品云云，然查，張薰
    云關於此兩通電話之內容證述：其與丙○○約在樂華夜市，
    並約定一手交錢一手交安非他命等語明確，業如前述，被告
    丙○○於本院前審亦供稱：通聯中張薰云說要拿）０點三公
    克安非他命，要拿一千元等語，當丙○○被問及：「你說要
    拿０點三公克安非他命給他，安非他命是你的？」其答稱：
    「都是我的，但我沒有拿給他」等語（見本院上訴卷二第四
    十頁反面），足徵丙○○與張薰云就交易毒品之數量及金額
    於電話中已完成約定，二人均有相同之認知，自不能以時下
    年輕人較簡易之言語表達方式，即否定其二人關於交易明確
    內容已達成一致之事實，丙○○所辯交易內容未達成一致云
    云，為不可採。參以購毒一事，對於施用毒品者而言，其重
    要性恐僅次於生命，丙○○亦為用毒之人，自深知此理，衡
    無在張薰云需要毒品之時，為炫誇自己之本事而隨口答應，
    甚至約定交易地點，而無交付之實意，故丙○○雖有可能在
    電話交談完後睡著，然所辯其在電話對張薰云所說，乃炫耀
    之詞云云，則並不可採。
  (五)按犯罪之著手，係指行為人為實現犯意而開始實行犯罪構成
    要件之行為而言。毒品危害防制條例第四條第一、二項之販
    賣第一、二級毒品罪，於售賣者與購毒者就買賣毒品之重要
    內容有所表示時，即可認為已經著手實行販賣毒品之行為；
    亦即販賣毒品之犯行，以售賣者與購買者雙方就買賣毒品之
    重要內容有所意思表示而達成契約之合致時，即已著手於販
    賣毒品構成要件之行為，而售賣者已否實際交付毒品，乃該
    項販賣毒品行為是否既遂之問題（最高法院九十八年度台上
    字第二二四八號判決參照）。又販賣毒品係違法行為，非可
    公然為之，亦無公定之價格，不論任何包裝，均可任意分裝
    增減分量，而每次購買之價量，亦可能隨時依雙方間之關係
    深淺、資力、需求量及對行情之認知、來源是否充裕、查緝
    是否嚴緊，購買者被查獲時供述購買對象之可能性風險之評
    估等，因而異其標準，並機動調整，非可一概而論。販賣之
    利得，除經坦承犯行或價量俱臻明確外，委難察得實情，販
    賣之人從價差或量差中牟利方式雖異，其意圖營利之非法販
    賣行為則一。尤以，在積極查緝之下，非法交易風險及代價
    極高，取得來源管道隱密而困難，若非雙方本有特殊情誼（
    如至親好友）或其他特別原因考量，斷無甘冒承擔刑責之風
    險，而虧損或以平價賣出之理。細查丙○○於九十七年一月
    二十三日至二十五日即本件案發前數日之通聯紀錄，丙○○
    有「樓下20支鑰你要給我多少？」、「先拿10就好」、「公
    司有量的嗎」、「你要給我幾個」、「你給我的不夠」、「
    你就是給我35」、「警察進我們這一棟84號，你先不要進來
    」、「我要去西門町找我朋友充電」、「（他人來電問：你
    那邊還有什麼電池？）3千5跟4千5」、「你說那個35的幫我
    拿10個好不好」、「（戊○○問：你那邊有沒有1 萬？）沒
    有1萬」、「（戊○○：1/4二萬）我已經拿了1/4」、「（
    戊○○：你可以還他）他這個用回的」、「你剛給我35的不
    夠。差02，1包含袋5」等言語（見八五六七號偵卷第五二頁
    、第五三頁），據丙○○於原審稱：此對話（談及1/4 該通
    ）是因其已向「RIKY」買了四分之一兩的安非他命，戊○○
    表示東西不好或是太高了，要其還給「RIKY」，改向乙○○
    買等語（見原審卷二第一０七頁），顯示其與戊○○熟稔，
    且上開數通通話，亦談話內容顯示其非單純為自己買入少量
    毒品以施用而已。又查張薰云與被告丙○○並非熟識，業據
    張薰云於原審證稱在卷（見原審卷第二宗第一五五頁反面）
    ，被告丙○○以行動電話與張薰云進行聯繫，並與對方討論
    毒品價格、預備交付毒品，須承擔東窗事發之牢獄風險，有
    形與無形之成本，斷無不反應於甲基安非他命售價之理，而
    丙○○在張薰云電話詢問時，隨即主動表示販毒之意，足徵
    其在張薰云詢問時，即就所持有之毒品萌販賣賺取價差之營
    利意圖，進而著手談成買賣交易。此外，尚有如附表一編號
    十二至十四所示供丙○○販賣毒品之上開手機、分裝袋、磅
    秤等扣案可資佐證。綜上，丙○○意圖營利，於九十七年一
    月二十六日晚上，販賣甲基安非他命予張薰云未遂之犯行，
    堪以認定。
四、丁○○、戊○○、乙○○共同販賣甲基安非他命部分（事實
    欄二(四)）：
  (一)證人即原審共同被告黃俊哲於原審證稱：九十七年四月間，
    伊跟隨戊○○開車去丁○○住處，戊○○自己進去丁○○住
    處，其在外面等，戊○○從丁○○家裡出來，手上就多了一
    包東西，直到其與戊○○一同回到二人位於板橋的租屋處，
    才發現裡面是五十一萬元的現金，原本戊○○自己要去高雄
    買甲基安非他命，但因戊○○有事，黃俊哲剛好要去南部找
    網友，所以由黃俊哲拿五十一萬元去買甲基安非他命；去高
    雄找小玲購買毒品前一個禮拜，戊○○對伊告知小玲的電話
    號碼，下高雄前一天，戊○○對伊告知，是要去跟小玲買毒
    品；蔡淵同陪伊一起南下，本來也有找高○凱一起下去，但
    一到南部，高○凱家裡就有事，所以高○凱又回臺北；戊○○當初給伊五十一萬元去南部買甲基安非他命，是說五十一
    萬元要買七兩甲基安非他命，一兩是七萬元，伊到了高雄，
    就和賣家談價錢，有問題伊就問乙○○，因為戊○○的電話
    打不進去，賣家也有拿甲基安非他命來試用，蔡淵同試用後
    覺得東西還不錯，後來因為有漲價，最後價錢談好是一兩八
    萬五千元、數量六兩；伊係於九十七年四月十九日凌晨在高
    雄的汽車旅館裡和賣家交易，拿到六兩的甲基安非他命，也
    交付五十一萬元現金給賣家，伊拿到甲基安非他命後，先打
    電話給戊○○，但是戊○○可能在睡覺，沒有接，後來伊就
    坐車上臺北，途中也有打電話給戊○○，但還是沒有打通，
    伊以為戊○○在乙○○家裡，所以伊到臺北就坐車到乙○○
    那邊，伊原本想把東西寄放在乙○○那邊，但乙○○拒絕，
    叫伊放在樓下機車的置物箱內，伊依乙○○所稱把安非他命
    放在機車置物箱內後，就收到丁○○傳來的簡訊，確切內容
    伊忘記了，但伊有回電話給丁○○，丁○○告知那批甲基安
    非他命他不要了，要伊把錢退還給他，但是伊說伊已經把甲
    基安非他命拿回來了，總不能要伊自己消化掉，且伊也沒有
    錢可以退給他了，等戊○○睡起來再說，後來就被警察查獲
    等語（見原審卷二第一二四頁至第一二六頁）。
  (二)乙○○以證人身分於原審證稱：戊○○指示黃俊哲、蔡淵同
    去南部買毒品，蔡淵同陪黃俊哲南下，當時戊○○有委請伊
    轉託蔡淵同陪黃俊哲一起南下，因蔡淵同是南部人，戊○○
    怕黃俊哲一個人下去買毒品會被買家「凹」、黑吃黑，所以
    要伊代問蔡淵同有沒有意願，蔡淵同當時並沒有回答，之後
    戊○○自己去向蔡淵同說；當初戊○○有問伊要不要一起買
    ，但伊說不要；黃俊哲在南部購毒時，說一兩漲到八萬到八
    萬五千元左右，其在電話中有跟賣方聊天殺價，伊也有稍微
    跟黃俊哲表示，價格不要與之前的價格差太多，數量也不要
    少太多，丁○○應該都可以接受；黃俊哲後來把毒品拿到其
    位於中華路的家，但是伊中華路的岳母家不能放毒品，伊就
    拿機車鑰匙給黃俊哲，叫黃俊哲把東西放在地下停車場的報
    廢機車座墊下的置物箱裡；黃俊哲來找伊之前，伊有聯絡丁○○，但是電話沒有人接，等到黃俊哲到伊之住處後，丁○○先傳簡訊給黃俊哲，黃俊哲馬上就回電給丁○○等情（見
    原審卷二第一一八頁至第一二０頁）。
  (三)蔡淵同亦於原審證稱：九十七年四月，伊有和黃俊哲一起去
    高雄買毒品，當時是因乙○○打電話與其聯絡，其未答應，
    戊○○也有打電話給伊，託其陪黃俊哲一起下高雄，後來因
    其剛好要回屏東，即順便陪黃俊哲一起南下；伊到高雄以後
    ，先回屏東探望父親，半夜才又回高雄飯店，黃俊哲把毒品
    拿出來，說是女賣家給他試用的，其拿過來用，試用後有告
    訴黃俊哲說不錯（原審卷二第一二二頁至第一二四頁）。綜
    合上開證人證詞，足以認定於九十七年四月間，丁○○交付
    五十一萬元給戊○○指示其南下高雄購買甲基安非他命，戊○○再將五十一萬元轉交予黃俊哲，並指示黃俊哲、蔡淵同
    至高雄向綽號「小玲」之女賣主購買甲基安非他命，最後黃
    俊哲以五十一萬元購得六兩之甲基安非他命等情。至於乙○○之涉案程度如何？乙○○以其所所有之00000000
    00號行動電話，透過黃俊哲所持用之門號0000000
    000號行動電話、「小玲」所持用之000000000
    0號行動電話，自九十七年四月十七日二十三時五十八分零
    一秒時起，至同年月十八日零時二十九分四十四秒止，分別
    與黃俊哲及「小玲」二人通話，其中：
  1.九十七年四月十七日二十三時五十八分零一秒時，乙○○以
    門號0000000000號行動電話，與黃俊哲透過門號
    0000000000號行動電話通話，內容為：「Ｂ（即
    黃俊哲）：喂...。Ａ（即乙○○）：喂。Ｂ：猴子，Ａ。
    我跟你講喔。現在小玲那邊現在一個要。Ｂ：六個啊。Ａ：
    對要六台。只有六台。Ａ：恩。：只有六台...沒那麼多。
    Ｂ：恩。Ａ：... 我已經答應了，OK。你懂我的意思吧！Ｂ
    ：我懂。Ａ：... 如果有多的話，...，你們先處理這六台
    。但是你叫阿凱如果要下來，先把東西帶下來，剩下的留在
    那裡。Ｂ：那六個就是五十一...，那你要怎麼辦，就直接
    先匯款給我...。Ａ：對分啦... 看嘛！看怎麼樣，對不對
    。寶哥，現在是... 你的價錢，不是嗎？Ｂ：我知道...。
    Ａ：... 六七八的價錢。Ｂ：恩。Ａ：我也不知道，也不確
    定...。Ｂ：恩。Ａ：對，因為現在有很多缺沒有錯，我有
    收到風聲，真的是有在缺，不然寶哥今天不會急著要跟我們
    拿... 錢下來、下去，寶哥他們也不是白痴，你懂我意思嗎
    ？Ｂ：我懂...。Ａ：他們那邊不會... 把錢交代給我們阿
    ，你懂嗎？Ｂ：恩。Ａ：你聽得懂我這意思。Ｂ：我懂...
    。Ａ：反正你現在就是，等一下你把六確定六台嘛！對不對
    ！Ａ：恩。Ｂ：用六台...。Ｂ：八五... 乘六阿。Ａ：啊
    ？Ｂ：八五乘以六，五十一。Ａ：對，我五十一拿給他，..
    .，... 那邊不用騙啦！Ｂ：恩。Ａ：... 很實在。你只要
    問他說OK...，這樣就可以了。Ｂ：好。Ａ：看你要拿給阿
    凱嘛！叫阿凱先下來，我有跟他講，叫他... 後面的...知
    道嗎？Ｂ：恩。Ａ：在後面... 知道嗎？Ｂ：恩。Ａ：不然
    寶哥也不好交代。Ｂ：恩。Ａ：下來的時候，我就... 拿三
    台給寶哥知道嗎？Ｂ：恩。Ａ：... 下面就靠你了，你懂吧
    ！Ｂ：下面就靠我，下面已經快沒錢了，下面。Ａ：啊？Ｂ
    ：下面已經快沒錢...。啊？Ａ：...。什麼東西？Ｂ：...
    一千六。Ａ：什麼變一千六。Ｂ：... 一千六。Ａ：什麼東
    西一千六？... 只剩一千六。Ｂ：對阿，坐車.. 還有房間
    的錢、休息。Ａ：坐車... 就要多少？Ｂ：坐車我們就要三
    千多... 四千耶。Ａ：四千。Ｂ：對阿。然後又坐計程車，
    然後又有房間。Ａ：... 沒有關係，... Ｂ：然後煙筒又跟
    你借兩千。Ａ：…Ｂ：...，他找他朋友拿...。Ａ：啊？Ｂ
    ：對阿。Ａ：你說牛仔褲喔。對阿。哭爸，好啦...，那沒
    關係啦！我再...。Ｂ：好。Ａ：我跟你講就是。Ｂ：好，
    到那再講...。Ａ：沒有...，我跟你說一下，五十一...五
    十一...，你就把它包好叫阿凱下來之後，我會叫小玲再準
    備後面的。Ｂ：恩。Ａ：好的時候，你就...準備下來。Ｂ
    ：恩。Ａ：小心點。Ｂ：好。」從此通電話對話，可見乙○○對黃俊哲多所指示，其對話內容復談及「不然寶哥今天不
    會急著要跟我們拿」「寶哥他們也不是白痴」等語，顯見此
    批毒品之買進，是為「寶哥」在當天急著要向乙○○取毒，
    而丁○○之綽號即為「寶哥」，復為丁○○所承認。
  2.於九十七年四月十八日零時二分許，乙○○以其門號000
    0000000號行動電話，與小玲所持用之門號0000
    000000號行動電話通話，內容為：「Ｂ（即小玲）：
    喂。Ａ（即乙○○）：喂，我跟他們「橋」好了，他等一下
    拿五十一給妳。Ｂ：...。Ａ：確定六台嘛！Ｂ：對，應該
    是應該是，應該是六台對。Ａ：確定六喔，我。Ｂ：他現在
    ...。Ａ：...。Ｂ：啊？Ａ：和上次一樣的嘛！Ｂ：不一樣
    不一樣不一樣...。Ａ：喂。Ｂ：恩。Ａ：阿等一下就是，
    我我，我叫他們先處理六台嘛，對不對。Ｂ：恩。Ａ：一個
    ...我覺得一次叫他們，一次叫他們...。Ｂ：恩。Ａ：留在
    那裡的，你再繼續幫我們找，好不好。Ｂ：OKOK，好好。Ａ
    ：好不好那就先這樣子。麻煩你了。Ｂ：好好。Ａ：你要過
    去之前先撥個電話給我。要過去之前先打電話給我。Ｂ：啊
    ？Ａ：你...先撥個電話給我。Ｂ：好，OK，好，拜拜。Ａ
    ：好。」
  3.於九十七年四月十八日零時二十九分四十四秒許，乙○○以
    前揭行動電話，透過門號0000000000號行動電話
    與黃俊哲、「小玲」通話，內容為：「Ｂ（即黃俊哲）：喂
    。Ａ（即乙○○）：喂，怎樣？Ｂ：你等一下喔。Ｃ（小玲
    ）：喂。Ａ：喂。OK了嗎？C：OKOK。Ａ：OK了嗎？Ａ：可
    以了。C：恩，OK。Ａ：喔，好。C：好。Ａ：那剩下的就麻
    煩你了。C：好好好，OK，好，拜拜。Ａ：好。」
  4.九十七年四月十八日一時十七分二十九秒，乙○○以上開行
    動電話與黃俊哲上開行動電話通話，內容為：「Ｂ（即黃俊
    哲）：喂。Ａ（即乙○○）：喂，怎樣...。Ｂ：...他現在
    才要去試...我不曉得。Ａ：好好。快點...快點回來，然後
    休息一下，好不好。Ｂ：好好好。看怎樣再說、Ａ：... 。
    Ｂ：不用不用不用。Ａ：…哇...。Ｂ：不用不用不用。Ａ
    ：...。Ｂ：好，拜拜。」（上開譯文見原審卷三第四三頁
    至第四六頁）
  5.上開九十七年四月十七日二十三時五十八分一秒時之通聯紀
    錄，據乙○○於原審證述：所謂「現在小玲那邊現在一個要
    」之意，是乙○○問黃俊哲「小玲」那邊現在一兩安非他命
    開價多少，黃俊哲回答「八五」係指一兩要八萬五，之後提
    及「六台」就是六兩，本來丁○○是要黃俊哲買七兩，但是
    賣家只剩下六兩，黃俊哲說「八五乘以六，五十一」的意思
    是一兩八萬五乘以六兩是五十一萬元，乙○○授意黃俊哲先
    拿五十一萬元給小玲，並指示高○凱先把六兩拿上來臺北到
    乙○○處，戊○○會在乙○○那邊，伊再叫戊○○把毒品拿
    給丁○○等情（見原審卷二第一二０頁）；黃俊哲並證稱：
    該通聯係講伊南下買安非他命的過程，伊先向乙○○報價一
    兩要多少錢，而原本丁○○是要伊南下去買七兩，但乙○○
    要伊先買六兩等語（見原審卷二第第一二七頁）。九十七年
    四月十八日零時二十九分四十四秒許該次通聯，乙○○證稱
    ：係黃俊哲向伊表示向「小玲」買六兩安非他命的事情已經
    處理好了，伊之所以說「那剩下的就麻煩你了」，是因為伊
    叫黃俊哲看看若賣方還有毒品，幫忙看一下品質好不好等語
    （見原審卷二第一二一頁），黃俊哲則證稱：當時已經和「
    小玲」談好毒品交易的事情，所以就打電話告訴乙○○說可
    以了等語（見原審卷二第一二七頁）。九十七年四月十八日
    一時十七分二十九秒該次通聯，乙○○、黃俊哲均證稱係黃
    俊哲告知乙○○賣家拿出安非他命讓蔡淵同試用等語（見原
    審卷二第一二一頁、第一二七頁），參以九十七年四月十八
    日零時二分許該次通聯中，清楚可見乙○○向「小玲」表示
    ，他（指黃俊哲）等一下會拿五十一萬元給「小玲」，二人
    復確認毒品數量為六兩安非他命。可知九十七年四月十七日
    二十三時許，黃俊哲見到甲基安非他命賣主「小玲」後，乙○○與黃俊哲、「小玲」間即持續聯絡討論丁○○透過戊○○交付黃俊哲購買甲基安非他命之五十一萬元，所欲購買之
    甲基安非他命數量及價格，最後確定係以每兩八萬五千元之
    價格購買六兩。
  (四)戊○○於原審證稱：九十七年四月間，丁○○要伊拿一包東
    西給乙○○，伊就在車上拿給黃俊哲，要伊拿給乙○○等語
    （見原審卷二第一二八頁反面）。雖戊○○就該包東西究係
    何物，避重就輕表示不知情，惟可得確知丁○○確係有交付
    一包東西予戊○○，對照黃俊哲前揭所述，伊和戊○○後來
    打開該包東西即為五十一萬元之證詞，復核與乙○○所證述
    丁○○確有交付五十一萬元予戊○○轉交黃俊哲至高雄購買
    甲基安非他命一事相符，此二人與丁○○均無仇怨，實無故
    意設詞誣陷丁○○之必要。是丁○○交付五十一萬元予戊○○欲購買甲基安非他命，堪予認定。此外，丁○○綽號「阿
    寶」，其所使用之行動電話號碼為0000000000號
    ，此經丁○○於警詢供述明確（見八七九八號偵卷第五頁、
    第七頁），此電話與乙○○經核准監聽（監察號碼96年聲守
    監字第37號）之電話有通話，復有戊○○與乙○○同一電話
    通話之監聽內容，於九十七年三月十九日八時零九秒、同年
    月二十八日四時五十七分七秒、同年月三十日七時四十八分
    三十一秒均有丁○○與乙○○或戊○○關於毒品交易之討論
    ，同年月三十日晚間二十一時十分十秒起該數通電話，談及
    乙○○透過戊○○交付之毒品，乙○○表示戊○○拿錯，欲
    取回，丁○○同意，並表示欲指示「阿哲」拿給乙○○等語
    （見八七九八號偵卷第二四頁、第二五頁），再參以乙○○
    於九十七年四月十五日二十一時十八分四十三秒與丁○○之
    通話，該監聽內容更顯示：「B（丁○○）:我在等報價，晚
    點打給你，我是打算拿200啦，你懂嗎？你不夠可以找一個
    人來合。A（乙○○）：價錢OK的話，我就好。B（丁○○）
    :重點是人家都在台北了啦。只欠人家老闆還沒上來。A（乙○○）：我算一下好嗎？B（丁○○）:200便宜了啦」等語
    ，丁○○徵詢乙○○合資購入毒品甚明，且此對談之日期，
    係在黃俊哲等人四月十七日南下購毒之前兩日，參以黃俊哲
    購毒時，在與乙○○之電話對話中，確實談及丁○○，有前
    述監聽譯文可稽，乙○○與丁○○彼此間倘非有該51萬元是
    丁○○所託，衡無在乙○○與黃俊哲對話間有該陳述。
  (五)黃俊哲在南下高雄購買毒品前，與戊○○一同去找乙○○，
    目的就是要找人陪伊一同下高雄買毒品等情，業據黃俊哲於
    原審證稱明確（見原審卷二第一二四頁反面），且乙○○除
    詢問蔡淵同外，亦有找高○凱陪黃俊哲南下高雄等情，復據
    黃俊哲於檢察官訊問時證述無訛（見第八七九二號偵卷第八
    二頁）；另在買賣毒品過程中，黃俊哲持續與乙○○聯繫，
    時而將電話轉交乙○○由其直接與賣方對話，乙○○本人亦
    直接撥打電話與女賣家「小玲」聯絡買賣毒品事宜，確認數
    量、金額，於黃俊哲完成毒品交易攜帶毒品回臺北卻無法聯
    絡上戊○○時，尚將毒品依乙○○指示置放於乙○○萬華住
    處地下停車場之機車置物箱，顯見乙○○於該次之毒品買賣
    中，參與程度甚深，並非僅如乙○○所辯稱：因黃俊哲無法
    聯絡上戊○○，始會去問伊云云。再觀諸上開乙○○與黃俊
    哲於九十七年四月十七日二十三時五十八分零一秒時之通聯
    對話，乙○○向黃俊哲提及「因為現在有很多缺沒有錯，我
    有收到風聲，真的是有在缺，不然寶哥今天不會急著要跟我
    們拿」、「寶哥他們也不是白痴，你懂我意思嗎？」、「看
    你要拿給阿凱嘛！叫阿凱先下來，我有跟他講」、「下面就
    靠你了」等語，以其說話之內容、語氣觀之，乙○○亦直接
    受到綽號「寶哥」之丁○○委託為本次購買毒品之行為，若
    非如此，黃俊哲欲找人陪同南下，不會詢問乙○○，乙○○
    亦無須熱心指示高○凱陪同、詢問蔡淵同是否願意陪同黃俊
    哲南下高雄，參與南下購買毒品之人員調派，並續與黃俊哲
    聯繫、指示買賣毒品事宜。故乙○○與收受丁○○五十一萬
    元現金之戊○○，係一同受「寶哥」丁○○委託代為購買甲
    基安非他命，而該二人再指示黃俊哲、蔡淵同實際南下高雄
    向「小玲」購買甲基安非他命，已甚明確。丁○○所辯其並
    未委託他人購買甲基安非他命云云，亦不可採。
  (六)戊○○雖辯稱伊並無指示黃俊哲南下購買甲基安非他命云云
    ，惟其確有交付五十一萬元予黃俊哲至高雄購買甲基安非他
    命一事，業據乙○○、黃俊哲於原審證述明確，而該二人與
    戊○○均無仇怨，黃俊哲更係戊○○之胞弟，其二人並無誣
    陷戊○○之必要。復據蔡淵同於原審證述：戊○○有打電話
    詢問伊是否願意陪同黃俊哲南下高雄等語，可見戊○○對於
    黃俊哲南下購買毒品之事知之甚詳，否則何須為黃俊哲尋找
    陪同之人？且戊○○亦不否認於九十七年四月間曾自丁○○
    處拿取一包東西再交給黃俊哲，綜合上開事證，黃俊哲所稱
    丁○○交付五十一萬元給戊○○，戊○○再交付予伊要伊南
    下購買安非他命等情，符合真實，戊○○所辯其不知丁○○
    所委託交付之物為五十一萬元現金及其未參與購毒云云，亦
    不可採。
  (七)警方於九十七年五月二十六日，在臺北市○○路○段三六四
    巷（忠怒社區停車場）內未懸掛車牌號碼之廢棄機車（引擎
    號碼ＡVＰ－０一一四七六號）置物箱內所扣得之黃包潮溼
    狀晶體七包、白包潮溼狀晶體五包，經送內政部警政署刑事
    警察局以氣相層析質譜分析法、核磁共振分析法鑑定結果，
    黃包潮溼狀晶體七包，驗前總毛重一八八點九四公克（包裝
    塑膠袋總重約五點二五公克），隨機抽驗其中一包（取零點
    一二公克公克鑑定用罄），檢出第二級毒品甲基安非他命，
    推估其餘六包均含甲基安非他命；白包潮溼狀晶體五包，驗
    前總毛重一九０點二一公克，包裝塑膠袋總重約四點二公克
    ，隨機抽驗其中一包（取零點一二公克鑑定用罄），檢出第
    二級毒品甲基安非他命，推估其餘四包均含甲基安非他命等
    情，前已敘及，而前揭甲基安非他命之數量超過六兩，足見
    乙○○、黃俊哲所稱黃俊哲將販入之六兩甲基安非他命置放
    於乙○○前揭住處地下室停車場廢棄機車之置物箱內，確屬
    真實。
  (八)甲基安非他命為第二級毒品，價格昂貴，丁○○委託戊○○
    、乙○○等人一次購入價值五十一萬元之甲基安非他命，其
    目的絕非供其自行施用，況乙○○尚在與黃俊哲之通聯內容
    ，提及：有聽到風聲，現在是有很多缺沒有錯，要不然寶哥
    不會急著跟我們拿等語，益徵該價值五十一萬元之六兩甲基
    安非他命，係丁○○販入後，欲伺機出售予他人，其有營利
    意圖甚明。
  (九)黃俊哲南下高雄時，一開始雖有高○凱陪同，業如前述，惟
    高○凱一到南部家裡就有事情，所以即刻又返回臺北等情，
    業據黃俊哲於檢察官訊問及原審證述明確（見九十七年度偵
    字第八七九二號卷第八二頁、原審卷第二宗第一二四頁反面
    ），是其後之交易毒品過程，高○凱均未參與，而高○凱是
    否自始即知南下高雄之目的，亦未可知，是尚難認高○凱亦
    為此部分購買毒品之共犯，而檢察官於該段起訴事實中，亦
    未列高○凱為共犯，從而應認定高○凱並非此次購入毒品之
    共犯。
  (十)此外，尚有如附表一編號六、七、十五所示之物扣案可資佐
    證。丁○○、戊○○、乙○○及黃俊哲、蔡淵同等人有共同
    意圖營利販入甲基安非他命六兩之犯行，堪以認定。
五、論罪科刑：
  (一)按行為後法律有變更時，適用行為時之法律，但行為後之法
    律有利於行為人時，適用最有利於行為人之法律，刑法第二
    條第一項定有明文。毒品危害防制條例第四條、第十七條等
    條文，業經於九十八年五月二十日修正公布，嗣經生效施行
    。修正前之毒品危害防制條例第四條第二項規定，販賣第二
    級毒品者，處無期徒刑或七年以上有期徒刑，得併科罰金新
    台幣七百萬元。而修正後之第四條第二項規定：販賣第二級
    毒品者，處無期徒刑或七年以上有期徒刑，得併科罰金新台
    幣一千萬元。修正後之條文，將併科罰金之數額提高，對被
    告並非有利。毒品危害防制條例第十七條有關減輕其刑之規
    定，修正前毒品危害防制條例第十七條規定「犯第四條第一
    項至第四項、第五條第一項至第四項前段、第六條第一項至
    第四項、第七條第一項至第四項、第八條第一項至第四項、
    第十條或第十一條第一項、第二項之罪，供出毒品來源，因
    而破獲者，得減輕其刑」，修正為「犯第四條至第八條、第
    十條或第十一條之罪，供出毒品來源，因而查獲其他正犯或
    共犯者，減輕或免除其刑。犯第四條至第八條之罪於偵查及
    審判中均自白者，減輕其刑。」，比較修正前、後之規定，
    可知依修正前之規定，僅於供出毒品來源，並因而破獲者，
    始可減輕其刑，然依修正後毒品危害防制條例第十七條第二
    項之規定，被告如於偵查及審判中均自白者，即可減輕其刑
    ，或供出正犯或共犯除原有減輕其刑外，甚至可以免除其刑
    ，是自以修正後毒品危害防制條例第十七條之規定有利於被
    告乙○○及甲○○二人。綜上比較，就販賣第二級毒品罪法
    定本刑之罰金刑部分，修正後併科罰金刑部分固然有提高之
    情形，惟就減輕其刑之規定，依修正後毒品危害防制條例第
    十七條規定，被告於偵查及審判中均自白者，亦可減輕其刑
    ，是被告乙○○及甲○○自白販賣第二級毒品罪部分、暨乙○○供出毒品來源因而查獲正犯部分，就其法定刑本身罰金
    刑部分，修正後之規定較不利，然其於本案犯罪部分有偵查
    、審判中自白之情形（詳如後述），是依修正後毒品危害防
    制條例之規定，對被告乙○○二人顯較為有利，是就此部分
    修正前毒品危害防制條例不得減輕其刑之不利程度顯應逾越
    罰金刑之提高，是修正前毒品危害防制條例之規定整體而論
    較不利，就販賣第二級毒品部分，依刑法第二條第一項但書
    之規定，自應整體適用裁判時即修正後毒品危防制條例處斷
    。至於乙○○否認自白部分，與丙○○、戊○○、丁○○等
    被告，無毒品危害防制條例第十七條適用之情形，則其等之
    犯行依修正前該條例第四條第二項、第六項之規定適用較為
    有利。
  (二)按販賣毒品罪，並不以販入之後復行賣出為構成要件，只須
    以營利為目的將毒品購入或將之賣出，有一於此，其犯罪即
    已完成（最高法院九十五年度臺上字第三五七四號判決意旨
    參照）。乙○○均基於營利，或單獨或與人共同販入甲基安
    非他命；丁○○、戊○○亦本於營利意圖，共同販入甲基安
    非他命六兩，彼等販賣甲基安非他命之犯行即已成立，丙○○亦基於營利之意圖。核被告乙○○如附表三編號一、三、
    四、五及甲○○所為，均係犯行為時即修正後毒品危害防制
    條例第四條第二項販賣第二級毒品罪。被告乙○○如附表三
    編號二、六及戊○○、丁○○等人所為，均係犯行為時即修
    正前毒品危害防制條例第四條第二項販賣第二級毒品罪。丙○○係犯修正前同條例第四條第二項第六項之販賣第二級毒
    品未遂罪，應按既遂罪之刑減輕之。被告等人因販賣毒品所
    持有毒品之低度行為，應為販賣之高度行為所吸收，均不另
    論罪。再按意圖營利而販入第二級毒品，雖未及賣出，仍依
    販賣既遂罪論處，但如意圖營利而販入第二級毒品後，第一
    次販賣與他人之行為，此乃接續原先販入之犯意而為，不論
    其行為屬既遂或未遂，應認基於單一犯意之接續行為，不能
    認係基於概括犯意之連續二行為，而以連續犯論處（最高法
    院九十年度臺上字第七０四六號判決意旨足資參照）。乙○○與蔡淵同、高○凱於九十七年三月二十八日（原審筆誤為
    二十七日，應予更正）意圖營利共同販入甲基安非他命五兩
    後，乙○○於九十七年四月六日即販賣甲基安非他命予「阿
    寶」，是乙○○該次販入甲基安非他命之犯行，應與九十七
    年四月六日販賣甲基安非他命予「阿寶」之犯行同論一罪。
    乙○○與蔡淵同、高○凱間；乙○○、甲○○間；乙○○、
    丁○○、戊○○與黃俊哲、蔡淵同間，就販毒之犯行，分別
    有犯意聯絡及行為分擔，均應分別論以共同正犯。乙○○為
    成年人，其與高○凱（七十九年十月十三日生，本件行為時
    未滿十八歲）共犯部分，除法定最重本刑無期徒刑不得加重
    外，應依少年事件處理法第八十五條第一項之規定，加重其
    刑。
  (三)乙○○辯稱其於本案審理期間，在臺灣桃園地方法院檢察署
    （下稱桃園地檢署）檢察官偵辦訴外人洪進利販賣毒品案件
    中，自願轉為污點證人而指認洪進利，使得承辦檢察官得以
    順利追查洪進利販賣毒品案件，主張其符合毒品危害防制條
    例第十七條所規定供出毒品來源因而查獲正犯之要件，而得
    減輕其刑等語。經查：原審函詢桃園地檢署，桃園地檢署函
    覆稱：「本署偵辦九十七年度偵字第一一一四九號強盜案件
    ，洪進利本為該案件本署所羈押之被告，而於本署偵訊中，
    證人乙○○均不願意坦承有與洪進利進行過毒品交易，經本
    署徵得乙○○同意送測謊，於刑事警察局測謊前，乙○○始
    證述向洪進利購買毒品，故乙○○不符合毒品危害防制條例
    第十七條之減刑要件。」等語（見原審卷二第二０一頁），
    雖否定乙○○有主動供出毒品之來源，惟依上開法條修正立
    法理由觀之，此項乃為有效追查毒品來源，基於鼓勵具體提
    供其毒品上游資訊，以利追查，而得斷絕毒品供給，杜絕毒
    品泛濫，祇須行為人願意供出毒品來源之上手，因而查獲其
    他正犯或共犯者，即可邀減輕或免除其刑之寬典。又所稱「
    供出毒品來源，因而破獲者」，係指實施偵查犯罪之公務員
    憑藉被告供出毒品來源之相關資料，發動偵查並破獲者而言
    ，並不限於須主動供出，故破於情勢無所隱藏始供出之情形
    ，兼衡被告之權益，應亦有適用。本件被告乙○○雖未於其
    經查獲本件販毒案時，迅速主動供出其毒品來源，而偵辦洪
    進利強盜案之警察及檢察官懷疑洪進利另有販毒之可能，遂
    以證人身份訊問乙○○時，乙○○起初否認有與洪進利進行
    過毒品交易，經檢察官徵得乙○○同意送測謊，於刑事警察
    局測謊前，乙○○始證述向洪進利購買毒品一情，除有上揭
    函文可稽外，經本院調閱桃園地檢署九十七年度偵字第一一
    一四九號案卷亦屬無訛，然乙○○既於洪進利販毒之犯行被
    查獲前，向檢察官供出其於九十七年一月中旬及其後數日向
    洪進利購毒品甲基安非他命各三兩二十一萬元、半公斤九十
    六萬元，檢察官因而認為洪進利販毒之犯嫌證據足夠，而予
    起訴，亦有該案之起訴書可憑，從寬解釋，得認因乙○○供
    出毒品來源，因而破獲洪進利販毒案，不受檢察官以上開函
    文所表意見之拘束。又此部分毒品來源與乙○○販賣一兩三
    萬元甲基安非他命予簡子及販賣予戊○○之部分有關，爰
    就乙○○此部分販毒行為依毒品危害防制條例第十七條第一
    項規定減輕其刑。乙○○另就附表三編號一、三、四、五部
    分之犯行，於偵查及本院審理中均自白，依法減輕其刑，並
    遞減之。又乙○○於九十七年四月販賣毒品予呂志勇部分，
    因與同年一月相隔數月，難認該部分毒品來源與向洪進利購
    入部分具相當之因果關係；乙○○其餘販毒部分，未供出毒
    品來源；故均無此規定之適用。被告甲○○自白其為幫助乙○○販毒，交付毒品予呂志勇及「阿寶」，此部分行為，均
    該當於販賣毒品罪，業如前述，甲○○自白犯罪之主要構成
    要件事實，依毒品危害防制條例第十七條第一項規定減輕其
    刑。
  (四)乙○○、戊○○分別有如事實欄一所示之前科紀錄，此有本
    院被告前案紀錄表各一份在卷足憑，渠二人於有期徒刑執行
    完畢後五年內故意再犯本案有期徒刑以上之罪，均為累犯，
    均應依刑法第四十七條第一項規定加重其刑。惟修正前毒品
    危害防制條例第四條第二項之罪，法定最重本刑為無期徒刑
    ，依規定，無期徒刑不得加重，僅就有期徒刑及罰金刑部分
    ，加重其刑。丙○○販賣第二級毒品之犯行，尚屬未遂，應
    按刑法第二十五條第二項之規定，按既遂犯之刑減輕之。
  (五)被告等人上訴，乙○○主張供出毒品來源，就其中二次犯行
    ，為有理由，已如前述，其餘執陳詞上訴否認犯行及主張附
    表三編號二部分為未遂，為無理由；甲○○上訴否認其行為
    構成販賣毒品罪，亦無理由；丙○○上訴以電話中未與張薰
    云談成毒品交易云云；丁○○上訴以前開五十一萬毒品之購
    買，是由乙○○指揮，與其無關云云，戊○○上訴以不知丁○○所委託交付乙○○之物為五十一萬元現金云云；均核無
    理由，詳如前述，而原審就戊○○販賣第二級毒品、乙○○
    、甲○○、丙○○、丁○○部分據以論罪科刑，固非無見。
    惟查：
  1.乙○○犯附表三編號二之販賣第二級毒品予簡子係單獨犯
    ，未與甲○○共犯，原判決認係與甲○○共犯；乙○○犯附
    表三編號三之販賣第二級毒品予呂志勇係與甲○○共犯，原
    判決認係單獨犯（容後詳述）。
  2.丙○○販賣第二級毒品未遂，原判決認既遂。
  3.乙○○如附表三編號五部分，其販入毒品之行為與少年共犯
    ，原判決未依法加重其刑。
  4.毒品危害防制條例第四條及第十七條業經於九十八年五月二
    十日修正公布，嗣並生效施行，被告行為後法律有變更，原
    審未及依刑法第二條第一項規定比較適用。乙○○、甲○○
    自白部分，未及審酌，乙○○供出毒品來源因而查獲洪進利
    部分，原審為不同之認定。
  5.被告等人共犯部分，未就被告或其供犯罪所用之物為連帶沒
    收、連帶追徵其價額之諭知。
    以上原判決均有未洽。被告上訴或否認犯罪或為如上之辯解
    ，固均非有理由，惟原判決如主文第一項所示部分既有可議
    ，即應由本院予以撤銷改判。
  (六)爰審酌被告等人明知毒品戕害他人身心健康，為謀私利，竟
    仍為販賣，嚴重損及國民健康、影響社會治安，應予非難；
    乙○○尚能坦認部分販賣第二級毒品之犯行及供出部分毒品
    來源，因而查獲上手；甲○○自白犯行，非無悔意，犯後態
    度尚可；丙○○、丁○○、戊○○否認販毒犯行；另甲○○
    因身為乙○○之配偶，始聽從乙○○指示而交付毒品，其非
    主動形成販毒決意，其就本案販賣甲基安非他命之犯行，惡
    性與乙○○基於營利意圖販入大量毒品再轉手賣出，欲藉販
    賣毒品賺取高額不法利益，不得等同論之；參酌被告等人之
    犯罪動機、手段、目的、所得利益等一切情狀，分別量處如
    主文第二至六項所示之刑，並就乙○○、甲○○、戊○○部
    分定其應執行刑如主文所示。
  (七)沒收部分：
  1.扣案如附表一編號一、四、六所示之甲基安非他命共計二十
    四包（不含包裝袋，驗餘淨重四一五點九七公克），係毒品
    危害防制條例第二條第二項第二款所規定之第二級毒品，均
    應依同條例第十八條第一項前段規定沒收銷燬之；包裝上開
    甲基安非他命之空包裝袋二十四個（如附表一編號二、五、
    七所示），有防止毒品裸露、逸出及潮濕之功用，便於攜帶
    販賣，分別為乙○○及其共犯所有、供犯本罪所用之物，應
    均依毒品危害防制條例第十九條第一項規定宣告沒收。如附
    表一編號三、八所示之夾鏈袋二包、塑膠分裝器一支，係供
    乙○○用以分裝毒品之用，便於販賣；如附表一編號九所示
    之黑色布織袋子一個，係乙○○承裝毒品之用；如附表一編
    號十、十一、十二、十五、十六所示之行動電話（含SIM 卡
    ），分別為乙○○、甲○○、丙○○、黃俊哲所有且用以供
    彼等聯絡毒品交易所用；如附表一編號十三之分裝袋八包，
    為丙○○用以分裝毒品以利於販賣之用，如附表一編號十四
    所示之磅秤一具，係用以秤重以便分裝毒品，均為丙○○所
    有供其販賣毒品所用之物；是上開物品均分別為乙○○、甲○○、丙○○、黃俊哲為本案販賣毒品犯行所用之物，爰均
    依毒品危害防制條例第十九條第一項規定宣告沒收。未扣案
    如附表一編號十六所示之物，為乙○○所有，應與共犯連帶
    沒收，如全部或一部不能沒收時，應就共犯間連帶追徵其價
    額。其餘未扣案如附表三「沒收」欄所示之販賣毒品所得，
    為被告等人分別或共同因為本案販賣毒品所得之物，均應依
    毒品危害防制條例第十九條第一項規定宣告沒收或連帶沒收
    ，如全部或一部不能沒收或連帶沒收時，應以被告財產抵償
    之。
  2.如附表二編號四、七、十二、十四、二十一所示之行動電話
    各一支，雖分別係戊○○、丙○○、乙○○、丁○○所有，
    惟尚無證據證明彼等有利用該等行動電話聯絡販賣毒品事宜
    ，故尚與本案犯行無涉；如附表二編號八之安非他命四包，
    雖屬第二級毒品，為丙○○所有，惟丙○○自陳有吸食安非
    他命之犯行，其亦確有向他人購買安非他命供己施用之事實
    ，是尚難排除該四包安非他命係丙○○欲供己吸食之用，難
    遽認與本案丙○○販賣毒品有關；如附表二編號十三所示之
    新臺幣五萬元，雖為乙○○所有，惟乙○○於警詢時供稱該
    五萬元非其販賣毒品所得（見九十七年度偵字第八七九三號
    卷第九頁），本院亦無積極證據證明該五萬元為乙○○販賣
    毒品所得，是亦難認係乙○○販賣毒品所得而與本案有何關
    聯；附表二編號十六所示之三包安非他命，為黃俊哲所有供
    自己施用，業經黃俊哲於原審供明，尚難認與本案販賣毒品
    犯行有關。如附表二編號二十所示之甲基安非他命三包，為
    丁○○所有，淨重雖高達七十四點三公克，惟本案丁○○所
    涉販賣毒品犯行，其所購買之甲基安非他命六兩，係如附表
    一編號六所示，已如前述，是上開甲基安非他命三包，尚與
    本案無涉，丁○○復曾於警詢時辯稱如附表二編號二十所示
    之甲基安非他命三包，均係伊自己要吸食的等語（見九十七
    年度偵字第八七九八號卷第九頁），故上開甲基安非他命三
    包，或係丁○○欲另行販賣，抑或係供其自行施用，均有可
    能；如附表二編號二十四所示之甲基安非他命二包，為簡子
    所有，於九十七年五月二十二日查扣，據簡子所述，無
    從認定該扣案件毒係向乙○○所購入（見第一一二一五號偵
    卷第六頁起、第八七九二號偵卷第五十九頁）。綜上，前揭
    物品均難認與本案被告等人販賣毒品犯行有關，爰均不為沒
    收之宣告，檢察官聲請沒收上開物品，尚有誤會。至於如附
    表二所示之其餘物品，亦均查無證據與本案相關，亦均不為
    沒收之諭知，附此敘明。
  (十)戊○○經合法傳喚無正當理由不到庭，爰不待其陳述逕行判
    決。
據上論斷，應依刑事訴訟法第三六九條第一項前段、第三七一條
、第二九九條第一項前段，修正前、後毒品危害防制條例第四條
第二項、第六項、毒品危害防制條例第十八條第一項前段、第十
九條第一項、修正後毒品危害防制條例第十七條，刑法第十一條
、第二條第一項、第二十八條、第二十五條第二項、第四十七條
第一項、第五十一條第五款、第九款、第十款，少年事件處理法
第八十五條第一項，判決如主文。
本案經檢察官劉靜婉到庭執行職務。
中    華    民    國    99    年    4     月    21    日
                  刑事第二十一庭審判長法  官  蔡聰明
                                      法  官  許永煌
                                      法  官  趙文
以上正本證明與原本無異。
如不服本判決，應於收受送達後10日內向本院提出上訴書狀，其
未敘述上訴之理由者並得於提起上訴後10日內向本院補提理由書
（均須按他造當事人之人數附繕本）「切勿逕送上級法院」。
                                      書記官  葉金發
中    華    民    國    99    年    4     月    26    日
附錄：本案論罪科刑法條全文。
修正前毒品危害防制條例第4 條
製造、運輸、販賣第一級毒品者，處死刑或無期徒刑；處無期徒
刑者，得併科新臺幣1 千萬元以下罰金。
製造、運輸、販賣第二級毒品者，處無期徒刑或7 年以上有期徒
刑，得併科新臺幣7 百萬元以下罰金。
製造、運輸、販賣第三級毒品者，處5 年以上有期徒刑，得併科
新臺幣5 百萬元以下罰金。
製造、運輸、販賣第四級毒品者，處3 年以上10年以下有期徒刑
，得併科新臺幣3 百萬元以下罰金。
製造、運輸、販賣專供製造或施用毒品之器具者，處1 年以上7
年以下有期徒刑，得併科新臺幣1 百萬元以下罰金。
前五項之未遂犯罰之。
毒品危害防制條例第18條
查獲之第一、二級毒品及專供製造或施用第一、二級毒品之器具
，不問屬於犯人與否，均沒收銷燬之；查獲之第三、四級毒品及
製造或施用毒品之器具，無正當理由而擅自持有者，均沒入銷燬
之。但合於醫藥、研究或訓練之用者，得不予銷燬。
前項合於醫藥、研究或訓練用毒品或器具之管理辦法，由法務部
會同行政院衛生署定之。
毒品危害防制條例第19條
犯第4 條至第9 條、第12條、第13條或第14條第1 項、第2 項之
罪者，其供犯罪所用或因犯罪所得之財物，均沒收之，如全部或
一部不能沒收時，追徵其價額或以其財產抵償之。
為保全前項價額之追徵或以財產抵償，得於必要範圍內扣押其財
產。
犯第4 條之罪所使用之水、陸、空交通工具沒收之。
藥事法第83條
明知為偽藥或禁藥，而販賣、供應、調劑、運送、寄藏、牙保、
轉讓或意圖販賣而陳列者，處7 年以下有期徒刑，得併科新臺幣
5 百萬元以下罰金。
犯前項之罪，因而致人於死者，處7 年以上有期徒刑，致重傷者
，處3 年以上12年以下有期徒刑。
因過失犯第1 項之罪者，處2 年以下有期徒刑、拘役或科新臺幣
30萬元以下罰金。
第1 項之未遂犯罰之。
附表一：
┌───┬───┬─────┬────┬────┬─────┬────┬──────┐
│ 編號 │所有人│   品名   │搜索扣押│扣押地點│ 保管字號 │扣押物品│  鑑定報告  │
│      │      │          │時間    │        │          │清單    │            │
├───┼───┼─────┼────┼────┼─────┼────┼──────┤
│  一  │乙○○│甲基安非他│九十七年│臺北市中│九十七年度│九十七年│內政部警政署│
│      │      │命十二包（│四月十九│華路二段│紅保管字第│度偵字第│刑事警察局鑑│
│      │      │驗前總毛重│日七時四│三百三十│四一一號 (│八七九二│定書(九十七 │
│      │      │五０點六一│十分至九│六號五樓│一審卷第一│號卷第二│年六月九日刑│
│      │      │公克、驗前│時０分  │之三十一│宗第一一四│十頁    │鑑字第０九七│
│      │      │總淨重四六│        │        │頁）      │        │００七八八六│
│      │      │點七二公克│        │        │          │        │八號)( 一審 │
│      │      │、驗餘總淨│        │        │          │        │卷第一宗第一│
│      │      │重四六點五│        │        │          │        │一五頁、第一│
│      │      │一公克）  │        │        │          │        │一六頁）    │
├───┼───┼─────┼────┼────┼─────┼────┼──────┤
│  二  │乙○○│包裝上開甲│        │        │          │        │            │
│      │      │基安非他命│        │        │          │        │            │
│      │      │之包裝袋十│        │        │          │        │            │
│      │      │二個      │        │        │          │        │            │
├───┼───┼─────┼────┼────┼─────┼────┼──────┤
│  三  │乙○○│夾鍊袋二包│九十七年│臺北市中│九十七年度│九十七年│            │
│      │      │          │四月十九│華路二段│藍保管字第│度偵字第│            │
│      │      │          │日七時四│三百三十│一一一一號│八七九二│            │
│      │      │          │十分至九│六號五樓│(九十七年 │號卷第二│            │
│      │      │          │時０分  │之三十一│度偵字第八│十頁    │            │
│      │      │          │        │        │七九三號卷│        │            │
│      │      │          │        │        │第一四四頁│        │            │
│      │      │          │        │        │)         │        │            │
├───┼───┼─────┼────┼────┼─────┼────┼──────┤
│  四  │乙○○│甲基安非他│九十七年│臺北市中│九十七年度│九十七年│內政部警政署│
│      │      │命五包（驗│五月二十│華路二段│紅保管字第│度偵字一│刑事警察局鑑│
│      │      │前總毛重一│六日十三│三百六十│四一一號 (│一九六二│定書(九十七 │
│      │      │五四點一五│時五十分│四巷 (忠│一審卷第一│號卷第十│年六月九日刑│
│      │      │公克、驗前│至十四時│恕社區停│宗第一一四│四頁    │鑑字第０九七│
│      │      │總淨重一四│十分    │車場)陳 │頁）      │        │００七八八六│
│      │      │九點二公克│        │文玲所有│          │        │八號)( 一審 │
│      │      │，即扣除其│        │未懸掛車│          │        │卷第一宗第一│
│      │      │中六兩即二│        │號之機車│          │        │一五頁、第一│
│      │      │二五公克之│        │（引擎號│          │        │一六頁）    │
│      │      │甲基安非他│        │碼ＡＵＰ│          │        │            │
│      │      │命，其計算│        │－０一一│          │        │            │
│      │      │式請參見附│        │四七六號│          │        │            │
│      │      │表一編號六│        │）      │          │        │            │
│      │      │所示）    │        │        │          │        │            │
├───┼───┼─────┼────┼────┼─────┼────┼──────┤
│  五  │乙○○│包裝上開甲│        │        │          │        │            │
│      │      │基安非他命│        │        │          │        │            │
│      │      │之包裝袋五│        │        │          │        │            │
│      │      │個（扣除包│        │        │          │        │            │
│      │      │裝六兩即二│        │        │          │        │            │
│      │      │二五公克甲│        │        │          │        │            │
│      │      │基安非他命│        │        │          │        │            │
│      │      │之包裝袋七│        │        │          │        │            │
│      │      │個）      │        │        │          │        │            │
├───┼───┼─────┼────┼────┼─────┼────┼──────┤
│  六  │乙○○│甲基安非他│九十七年│臺北市中│九十七年度│九十七年│內政部警政署│
│      │      │命七包（驗│五月二十│華路二段│紅保管字第│度偵字一│刑事警察局鑑│
│      │      │前總毛重二│六日十三│三百六十│四一一號 (│一九六二│定書(九十七 │
│      │      │二五公克、│時五十分│四巷 (忠│一審卷第一│號卷第十│年六月九日刑│
│      │      │驗前總淨重│至十四時│恕社區停│宗第一一四│四頁    │鑑字第０九七│
│      │      │二二○點五│十分    │車場）陳│頁）      │        │００七八八六│
│      │      │公克）（計│        │文玲所有│          │        │八號)( 一審 │
│      │      │算式為三七│        │未懸掛車│          │        │卷第一宗第一│
│      │      │九點一五公│        │號之機車│          │        │一五頁、第一│
│      │      │克除以十二│        │（引擎號│          │        │一六頁）    │
│      │      │包約等於三│        │碼ＡＵＰ│          │        │            │
│      │      │一點六公克│        │－０一一│          │        │            │
│      │      │，即一包約│        │四七六號│          │        │            │
│      │      │三一點六公│        │）      │          │        │            │
│      │      │克，六兩為│        │        │          │        │            │
│      │      │二二五公克│        │        │          │        │            │
│      │      │，二二五公│        │        │          │        │            │
│      │      │克除以三一│        │        │          │        │            │
│      │      │點六公克約│        │        │          │        │            │
│      │      │等於七，即│        │        │          │        │            │
│      │      │二二五公克│        │        │          │        │            │
│      │      │約可分為七│        │        │          │        │            │
│      │      │包，再以三│        │        │          │        │            │
│      │      │六九點七公│        │        │          │        │            │
│      │      │克除以三七│        │        │          │        │            │
│      │      │九點一五公│        │        │          │        │            │
│      │      │克約等於零│        │        │          │        │            │
│      │      │點九八，表│        │        │          │        │            │
│      │      │示毛重及淨│        │        │          │        │            │
│      │      │重之比例約│        │        │          │        │            │
│      │      │為零點九八│        │        │          │        │            │
│      │      │，以此比例│        │        │          │        │            │
│      │      │計算，二二│        │        │          │        │            │
│      │      │五公克乘以│        │        │          │        │            │
│      │      │零點九八等│        │        │          │        │            │
│      │      │於二二零點│        │        │          │        │            │
│      │      │五公克，即│        │        │          │        │            │
│      │      │表示淨重二│        │        │          │        │            │
│      │      │二零點五公│        │        │          │        │            │
│      │      │克）      │        │        │          │        │            │
├───┼───┼─────┼────┼────┼─────┼────┼──────┤
│  七  │乙○○│包裝上開二│        │        │          │        │            │
│      │      │二五公克之│        │        │          │        │            │
│      │      │甲基安非他│        │        │          │        │            │
│      │      │命之包裝袋│        │        │          │        │            │
│      │      │七個      │        │        │          │        │            │
├───┼───┼─────┼────┼────┼─────┼────┼──────┤
│  八  │乙○○│塑膠分裝器│九十七年│臺北市中│九十七年度│九十七年│            │
│      │      │一支      │五月二十│華路二段│藍保管字第│度偵字第│            │
│      │      │          │六日十三│三百六十│一一一一號│一一九六│            │
│      │      │          │時五十分│四巷 (忠│(九十七年 │二號卷第│            │
│      │      │          │至十四時│恕社區停│度偵字第八│十四頁  │            │
│      │      │          │十分    │車場)   │七九三號卷│        │            │
│      │      │          │        │        │第一百四十│        │            │
│      │      │          │        │        │四頁)     │        │            │
├───┼───┼─────┼────┼────┼─────┼────┼──────┤
│  九  │乙○○│黑色布織袋│九十七年│臺北市中│九十七年度│九十七年│            │
│      │      │子一個    │五月二十│華路二段│藍保管字第│度偵字第│            │
│      │      │          │六日十三│三百六十│一一一一號│一一九六│            │
│      │      │          │時五十分│四巷 (忠│(九十七年 │二號卷第│            │
│      │      │          │至十四時│恕社區停│度偵字第八│十四頁  │            │
│      │      │          │十分    │車場)   │七九三號卷│        │            │
│      │      │          │        │        │第一百四十│        │            │
│      │      │          │        │        │四頁)     │        │            │
├───┼───┼─────┼────┼────┼─────┼────┼──────┤
│  十  │甲○○│Sony      │九十七年│臺北市中│          │九十七年│            │
│      │乙○○│Ericsson  │四月十九│華路二段│          │度偵字第│            │
│      │      │廠牌、型號│日七時四│三百三十│          │八七九二│            │
│      │      │W810i手機 │十分至九│六號五樓│          │號卷第二│            │
│      │      │一支，含SI│時０分  │之三十一│          │十頁    │            │
│      │      │M卡一張（ │        │        │          │        │            │
│      │      │門號：０九│        │        │          │        │            │
│      │      │三０五一一│        │        │          │        │            │
│      │      │一一四）  │        │        │          │        │            │
├───┼───┼─────┼────┼────┼─────┼────┼──────┤
│ 十一 │乙○○│Sony      │九十七年│臺北市中│          │九十七年│            │
│      │      │Ericsson  │四月十九│華路二段│          │度偵字第│            │
│      │      │廠牌、型號│十分至九│六號五樓│          │八七九二│            │
│      │      │K510i手機 │時０分  │之三十一│          │號卷第二│            │
│      │      │一支（IMEI│        │        │          │十頁    │            │
│      │      │碼：三五四│        │        │          │        │            │
│      │      │六九一０一│        │        │          │        │            │
│      │      │０四五八六│        │        │          │        │            │
│      │      │五九)，含 │        │        │          │        │            │
│      │      │SIM卡一張 │        │        │          │        │            │
│      │      │(門號：０ │        │        │          │        │            │
│      │      │九八七一四│        │        │          │        │            │
│      │      │三一二九）│        │        │          │        │            │
├───┼───┼─────┼────┼────┼─────┼────┼──────┤
│ 十二 │丙○○│Sony      │九十七年│臺北縣永│九十七年度│九十七年│            │
│      │      │Ericsson  │四月二十│和市永平│藍保管字第│度聲搜字│            │
│      │      │廠牌手機一│二日十時│路八十四│一二二二號│第六六三│            │
│      │      │支，含SIM │五十分至│號四之四│(一審卷第 │號卷第四│            │
│      │      │卡一張（門│十二時十│樓      │一宗第一二│十三頁  │            │
│      │      │號：０九一│五分    │        │九頁）    │        │            │
│      │      │八五五八三│        │        │          │        │            │
│      │      │九八號）  │        │        │          │        │            │
├───┼───┼─────┼────┼────┼─────┼────┼──────┤
│ 十三 │丙○○│分裝袋八包│九十七年│臺北縣永│九十七年度│九十七年│            │
│      │      │          │四月二十│和市永平│藍保管字第│度聲搜字│            │
│      │      │          │二日十時│路八十四│一二二二號│第六六三│            │
│      │      │          │五十分至│號四之四│(一審卷第 │號卷第四│            │
│      │      │          │十二時十│樓      │一宗第一二│三頁    │            │
│      │      │          │五分    │        │九頁）    │        │            │
├───┼───┼─────┼────┼────┼─────┼────┼──────┤
│ 十四 │丙○○│磅秤一具  │九十七年│臺北縣永│九十七年度│九十七年│            │
│      │      │          │四月二十│和市永平│藍保管字第│度聲搜字│            │
│      │      │          │二日十時│路八十四│一二二二號│第六六三│            │
│      │      │          │五十分至│號四之四│(一審卷第 │號卷第四│            │
│      │      │          │十二時十│樓      │一宗第一二│三頁    │            │
│      │      │          │五分    │        │九頁）    │        │            │
├───┼───┼─────┼────┼────┼─────┼────┼──────┤
│ 十五 │黃俊哲│Sony      │九十七年│臺北市中│九十七年度│九十七年│            │
│      │      │Ericsson  │四月十九│華路二段│藍保管字第│度偵字第│            │
│      │      │廠牌、型號│日七時四│三百三十│一二二五號│八七九二│            │
│      │      │W810i手機 │十分至九│六號五樓│(一審卷第 │號卷第二│            │
│      │      │一支（IMEI│時○分  │之三十一│一宗第一三│十頁    │            │
│      │      │碼：三六０│        │        │五頁）    │        │            │
│      │      │一五００六│        │        │          │        │            │
│      │      │四九九０七│        │        │          │        │            │
│      │      │)，含SIM卡│        │        │          │        │            │
│      │      │一張 (門號│        │        │          │        │            │
│      │      │：０九一七│        │        │          │        │            │
│      │      │四七五二０│        │        │          │        │            │
│      │      │三）      │        │        │          │        │            │
├───┼───┼─────┴────┴────┴─────┴────┴──────┤
│ 十六 │乙○○│ 未扣案之門號0000000000號行動電話一支（含SIM卡一張）    │
└───┴───┴─────────────────────────────────┘
 附表二：
┌───┬───┬─────┬────┬────┬─────┬────┬──────┐
│ 編號 │所有人│   品名   │搜索扣押│扣押地點│ 保管字號 │扣押物品│  鑑定報告  │
│      │      │          │時間    │        │          │清單    │            │
├───┼───┼─────┼────┼────┼─────┼────┼──────┤
│  一  │戊○○│大麻花二小│九十七年│臺北縣板│九十七年度│九十七年│            │
│      │      │包（毛重一│四月十九│橋市南雅│青保管字第│度聲搜字│            │
│      │      │點一五公克│日二十時│南路八號│四一一號 (│第六六八│            │
│      │      │，淨重０點│三十分至│前      │見一審卷第│號卷第三│            │
│      │      │七五公克）│五十分  │        │一宗第七九│八頁    │            │
│      │      │          │        │        │頁)       │        │            │
├───┼───┼─────┼────┼────┼─────┼────┼──────┤
│  二  │戊○○│安非他命殘│九十七年│臺北縣板│九十七年度│九十七年│            │
│      │      │渣袋三個  │四月十九│橋市南雅│藍保管字第│度聲搜字│            │
│      │      │          │日二十時│南路八號│一二二三號│第六六八│            │
│      │      │          │三十分至│前      │(見一審卷 │號卷第三│            │
│      │      │          │五十分  │        │第一宗第一│八頁    │            │
│      │      │          │        │        │三四頁）  │        │            │
├───┼───┼─────┼────┼────┼─────┼────┼──────┤
│  三  │戊○○│愷他命一包│九十七年│臺北縣板│九十七年度│九十七年│交通部民用航│
│      │      │(毛重０點 │四月十九│橋市南雅│綠保管字第│度聲搜字│空局航空醫務│
│      │      │九０三公克│日二十時│南路八號│一○三三號│第六六八│中心毒品鑑定│
│      │      │，淨重０點│三十分至│前      │(一審卷第 │號卷第三│書 (航藥鑑定│
│      │      │六六三公克│五十分  │        │一宗第一０│八頁    │第０九七二八│
│      │      │，驗餘淨重│        │        │七頁）    │        │六九號九十七│
│      │      │０點六六二│        │        │          │        │年六月四日)(│
│      │      │五公克）  │        │        │          │        │一審卷第一宗│
│      │      │          │        │        │          │        │第一０八頁）│
├───┼───┼─────┼────┼────┼─────┼────┼──────┤
│  四  │戊○○│行動電話一│九十七年│臺北縣板│九十七年度│九十七年│            │
│      │      │支（含SIM │四月十九│橋市南雅│藍保管字第│度聲搜字│            │
│      │      │卡一張，門│日二十時│南路八號│一二二三號│第六六八│            │
│      │      │號０九二六│三十分至│前      │(一審卷第 │號卷第三│            │
│      │      │二四六０八│五十分  │        │一宗第一三│八頁    │            │
│      │      │二)       │        │        │四頁）    │        │            │
├───┼───┼─────┼────┼────┼─────┼────┼──────┤
│  五  │丙○○│毒品施用水│九十七年│臺北縣永│九十七年度│九十七年│            │
│      │      │車一組    │四月二十│和市永平│藍保管字第│度聲搜字│            │
│      │      │          │二日十時│路八十四│一二二二號│第六六三│            │
│      │      │          │五十分至│號四之四│(一審卷第 │號卷第四│            │
│      │      │          │十二時十│樓      │一宗第一二│三頁    │            │
│      │      │          │五分    │        │九頁）    │        │            │
├───┼───┼─────┼────┼────┼─────┼────┼──────┤
│  六  │丙○○│帳冊二本  │九十七年│臺北縣永│九十七年度│九十七年│            │
│      │      │          │四月二十│和市永平│藍保管字第│度聲搜字│            │
│      │      │          │二日十時│路八十四│一二二二號│第六六三│            │
│      │      │          │五十分至│號四之四│(九十七年 │號卷第四│            │
│      │      │          │十二時十│樓      │度訴字第一│三頁    │            │
│      │      │          │五分    │        │一五一號卷│        │            │
│      │      │          │        │        │(一)第一百│        │            │
│      │      │          │        │        │二十九頁）│        │            │
│      │      │          │        │        │          │        │            │
├───┼───┼─────┼────┼────┼─────┼────┼──────┤
│  七  │丙○○│NOKIA廠牌 │九十七年│臺北縣永│九十七年度│九十七年│            │
│      │      │行動電話一│四月二十│和市永平│藍保管字第│度聲搜字│            │
│      │      │支，含SIM │二日十時│路八十四│一二二二號│第六六三│            │
│      │      │卡一張（門│五十分至│號四之四│(一審卷第 │號卷第四│            │
│      │      │號：０九五│十二時十│樓      │一宗第一二│三頁    │            │
│      │      │五七四三０│五分    │        │九頁）    │        │            │
│      │      │五四）    │        │        │          │        │            │
├───┼───┼─────┼────┼────┼─────┼────┼──────┤
│  八  │丙○○│安非他命四│九十七年│臺北縣永│九十七年度│九十七年│臺北市政府警│
│      │      │包 (驗餘淨│四月二十│和市永平│紅保管字第│度聲搜字│察局鑑驗通知│
│      │      │重二點四三│二日十時│路八十四│四０七號 (│第六六三│書(九十七年 │
│      │      │公克）    │五十分至│號四之四│一審卷第一│號卷第四│六月四日北市│
│      │      │          │十二時十│樓      │宗第八三頁│三頁    │鑑毒字第一四│
│      │      │          │五分    │        │）        │        │七號)( 見一 │
│      │      │          │        │        │          │        │審卷第一宗第│
│      │      │          │        │        │          │        │八四頁）    │
├───┼───┼─────┼────┼────┼─────┼────┼──────┤
│  九  │丙○○│愷他命十七│九十七年│臺北縣永│九十七年度│九十七年│行政院衛生署│
│      │      │包 (毛重十│四月二十│和市永平│藍保管字第│度聲搜字│管制藥品管理│
│      │      │七點二八九│二日十時│路八十四│一二二六號│第六六三│局鑑定書 (九│
│      │      │公克，驗餘│五十分至│號四之四│(一審卷第 │號卷第四│十七年六月十│
│      │      │毛重十七點│十二時十│樓      │一宗第一三│十三頁  │日管檢字第０│
│      │      │二八八公克│五分    │        │０頁）    │        │九七０００五│
│      │      │）        │        │        │          │        │五五九號)(  │
│      │      │          │        │        │          │        │一審卷第一宗│
│      │      │          │        │        │          │        │第一三一頁）│
├───┼───┼─────┼────┼────┼─────┼────┼──────┤
│  十  │丙○○│愷他命六包│九十七年│臺北縣永│九十七年度│九十七年│行政院衛生署│
│      │      │(毛重六點 │四月二十│和市永平│藍保管字第│度聲搜字│管制藥品管理│
│      │      │六一三公克│二日十時│路八十四│一二二六號│第六六三│局鑑定書 (九│
│      │      │，驗餘毛重│五十分至│號四之四│(一審卷第 │號卷第四│十七年六月十│
│      │      │六點六一公│十二時十│樓      │一宗第一三│十三頁  │日管檢字第０│
│      │      │克）      │五分    │        │０頁）    │        │九七０００五│
│      │      │          │        │        │          │        │五五九號)(  │
│      │      │          │        │        │          │        │一審卷第一宗│
│      │      │          │        │        │          │        │第一三一頁）│
├───┼───┼─────┼────┼────┼─────┼────┼──────┤
│ 十一 │丙○○│ＭＤＭＡ搖│九十七年│臺北縣永│九十七年度│九十七年│內政部警政署│
│      │      │頭丸六十四│四月二十│和市永平│藍保管字第│度聲搜字│刑事警察局鑑│
│      │      │顆        │二日十時│路八十四│一二二一號│第六六三│定書(九十七 │
│      │      │          │五十分至│號四之四│(一審卷第 │號卷第四│年六月九日刑│
│      │      │          │十二時十│樓      │一宗第一二│十三頁  │鑑字第０九七│
│      │      │          │五分    │        │七頁）    │        │００七八八六│
│      │      │          │        │        │          │        │六號)( 一審 │
│      │      │          │        │        │          │        │卷第一宗第一│
│      │      │          │        │        │          │        │二八頁）    │
├───┼───┼─────┼────┼────┼─────┼────┼──────┤
│ 十二 │乙○○│G－PLUS廠 │九十七年│臺北市中│九十七年度│九十七年│            │
│      │      │牌行動電話│四月十九│華路二段│藍保管字第│度偵字第│            │
│      │      │一支 (IMEI│日七時四│三百三十│一一一一號│八七九二│            │
│      │      │：三五九六│十分至九│六號五樓│(九十七年 │號卷第二│            │
│      │      │八六０一０│時０分  │之三十一│度偵字第八│十頁    │            │
│      │      │０一八八八│        │        │七九三號卷│        │            │
│      │      │、含SIM卡 │        │        │第一百四十│        │            │
│      │      │一張(門號 │        │        │四頁)     │        │            │
│      │      │０九一六四│        │        │          │        │            │
│      │      │三四四０三│        │        │          │        │            │
│      │      │)         │        │        │          │        │            │
├───┼───┼─────┼────┼────┼─────┼────┼──────┤
│ 十三 │乙○○│現金新臺幣│九十七年│臺北市中│九十七年度│九十七年│            │
│      │      │五萬元    │四月十九│華路二段│藍保管字第│度偵字第│            │
│      │      │          │日七時四│三百三十│二一五八號│八七九二│            │
│      │      │          │十分至九│六號五樓│(一審卷第 │號卷第二│            │
│      │      │          │時０分  │之三十一│二宗第一九│十頁    │            │
│      │      │          │        │        │九頁）    │        │            │
│      │      │          │        │        │          │        │            │
├───┼───┼─────┼────┼────┼─────┼────┼──────┤
│ 十四 │黃俊哲│NOKIＡ廠牌│九十七年│臺北市中│九十七年度│九十七年│            │
│      │      │、型號8250│四月十九│華路二段│藍保管字第│度偵字第│            │
│      │      │行動電話一│日七時四│三百三十│一二二五號│八七九二│            │
│      │      │支(IMEI： │十分至九│六號五樓│(一審卷第 │號卷第二│            │
│      │      │三五０七七│時０分  │之三十一│一宗第一三│十頁    │            │
│      │      │九三０五一│        │        │五頁）    │        │            │
│      │      │一五七０六│        │        │          │        │            │
│      │      │)，含SIM卡│        │        │          │        │            │
│      │      │一張（門號│        │        │          │        │            │
│      │      │０九二五０│        │        │          │        │            │
│      │      │六四四六九│        │        │          │        │            │
│      │      │）        │        │        │          │        │            │
│      │      │          │        │        │          │        │            │
├───┼───┼─────┼────┼────┼─────┼────┼──────┤
│ 十五 │黃俊哲│愷他命一包│九十七年│臺北市中│九十七年度│九十七年│臺北市政府警│
│      │      │（毛重０點│四月十九│華路二段│紅保管字第│度偵字第│察局鑑驗通知│
│      │      │六七公克，│日七時四│三百三十│四０六號 (│八七九二│書(九十七年 │
│      │      │淨重０點四│十分至九│六號五樓│一審卷第一│號卷第二│九月四日北市│
│      │      │七公克，驗│時０分  │之三十一│宗第八六頁│十頁    │鑑毒字第一四│
│      │      │餘淨重０點│        │        │）        │        │六之一號 ）(│
│      │      │四六公克）│        │        │          │        │一審卷第二宗│
│      │      │          │        │        │          │        │第五頁）    │
├───┼───┼─────┼────┼────┼─────┼────┼──────┤
│ 十六 │黃俊哲│安非他命三│九十七年│臺北市中│九十七年度│九十七年│臺北市政府警│
│      │      │包 (毛重一│四月十九│華路二段│紅保管字第│度偵字第│察局鑑驗通知│
│      │      │四四公克，│日七時四│三百三十│四○六號 (│八七九二│書(九十七年 │
│      │      │總淨重０點│十分至九│六號五樓│一審卷第一│號卷第二│九月四日北市│
│      │      │八四公克，│時０分  │之三十一│宗第八六頁│十頁    │鑑毒字第一四│
│      │      │驗餘淨重０│        │        │）        │        │六之一號 ）(│
│      │      │點八一公克│        │        │          │        │一審卷第二宗│
│      │      │）        │        │        │          │        │第五頁）    │
├───┼───┼─────┼────┼────┼─────┼────┼──────┤
│ 十七 │黃俊哲│玻璃球製吸│九十七年│臺北市中│九十七年度│九十七年│            │
│      │      │食工具一支│四月十九│華路二段│藍保管字第│度偵字第│            │
│      │      │          │日七時四│三百三十│一二二五號│八七九二│            │
│      │      │          │十分至九│六號五樓│(一審卷第 │號卷第二│            │
│      │      │          │時０分  │之三十一│一宗第一三│十一頁  │            │
│      │      │          │        │        │五頁）    │        │            │
├───┼───┼─────┼────┼────┼─────┼────┼──────┤
│ 十八 │丁○○│安非他命玻│九十七年│臺北縣新│          │九十七年│            │
│      │      │璃吸管九支│四月十九│莊市八德│          │度偵字第│            │
│      │      │          │日十時二│街九十五│          │八七九八│            │
│      │      │          │十分至十│巷三弄六│          │號卷第十│            │
│      │      │          │一時０分│號      │          │八頁    │            │
├───┼───┼─────┼────┼────┼─────┼────┼──────┤
│ 十九 │丁○○│安非他命吸│九十七年│臺北縣新│          │九十七年│            │
│      │      │食器二組  │四月十九│莊市八德│          │度偵字第│            │
│      │      │          │日十時二│街九十五│          │八七九八│            │
│      │      │          │十分至十│巷三弄六│          │號卷第十│            │
│      │      │          │一時０分│號      │          │八頁    │            │
├───┼───┼─────┼────┼────┼─────┼────┼──────┤
│ 二十 │丁○○│甲基安非他│九十七年│臺北縣新│九十七年度│九十七年│內政部警政署│
│      │      │命三包 (毛│四月十九│莊市八德│紅保管字第│度偵字第│刑事警察局鑑│
│      │      │重七六點四│日十時二│街九五巷│六六八號 (│八七九八│定書(九十七 │
│      │      │公克，淨重│十分至十│三弄六號│一審卷第三│號卷第十│年六月十八日│
│      │      │七四點三公│一時０分│        │宗第六十頁│八頁    │刑鑑字第０九│
│      │      │克)       │        │        │）        │        │七００七八八│
│      │      │          │        │        │          │        │六七號)（一 │
│      │      │          │        │        │          │        │審卷第一宗第│
│      │      │          │        │        │          │        │一五二頁）  │
├───┼───┼─────┼────┼────┼─────┼────┼──────┤
│二十一│丁○○│行動電話一│九十七年│臺北縣新│          │九十七年│            │
│      │      │支（含SIM │四月十九│莊市八德│          │度偵字第│            │
│      │      │卡 (門號０│日十時二│街九十五│          │八七九八│            │
│      │      │九五二七八│十分至十│巷三弄六│          │號卷第十│            │
│      │      │二一０一) │一時０分│號      │          │八頁    │            │
│      │      │          │        │        │          │        │            │
├───┼───┼─────┼────┼────┼─────┼────┼──────┤
│二十二│簡子│吸食器一瓶│九十七年│臺北縣中│九十七年度│九十七年│            │
│      │      │          │五月二十│和市忠孝│藍保管字第│度偵字第│            │
│      │      │          │二日十七│街五巷十│一一○二號│一一六二│            │
│      │      │          │時十分至│五號五樓│(九十七年 │八號卷第│            │
│      │      │          │十八時十│        │度偵字第一│二一之一│            │
│      │      │          │分      │        │一二一五號│頁      │            │
│      │      │          │        │        │卷第八一頁│        │            │
│      │      │          │        │        │)         │        │            │
├───┼───┼─────┼────┼────┼─────┼────┼──────┤
│二十三│簡子│玻璃球四個│九十七年│臺北縣中│九十七年度│九十七年│            │
│      │      │          │五月二十│和市忠孝│藍保管字第│度偵字第│            │
│      │      │          │二日十七│街五巷十│一一○二號│一一六二│            │
│      │      │          │時十分至│五號五樓│(九十七年 │八號卷第│            │
│      │      │          │十八時十│        │度偵字第一│二一之一│            │
│      │      │          │分      │        │一二一五號│頁      │            │
│      │      │          │        │        │卷第八一頁│        │            │
│      │      │          │        │        │)         │        │            │
├───┼───┼─────┼────┼────┼─────┼────┼──────┤
│二十四│簡子│甲基安非他│九十七年│臺北縣中│九十七年度│九十七年│交通部民用航│
│      │      │命二包 (毛│五月二十│和市忠孝│紅保管字第│度偵字第│空局航空醫務│
│      │      │重一點０九│二日十七│街五巷十│四０八號( │一一六二│中心毒品鑑定│
│      │      │九公克，淨│時十分至│五號五樓│一審卷第一│八號卷第│書 (九十七年│
│      │      │重０點六一│十八時十│        │宗第八九頁│二一之一│六月四日航藥│
│      │      │九公克，驗│分      │        │）        │頁      │鑑定第０九七│
│      │      │餘淨重０點│        │        │          │        │二八七二號)(│
│      │      │六一八八公│        │        │          │        │一審卷第一宗│
│      │      │克）      │        │        │          │        │第一四八頁）│
├───┼───┼─────┼────┼────┼─────┼────┼──────┤
│二十五│簡子│愷他命十四│九十七年│臺北縣中│九十七年度│九十七年│行政院衛生署│
│      │      │包 (毛重十│五月二十│和市忠孝│藍保管字第│度偵字第│管制藥品管理│
│      │      │六點０一一│二日十七│街五巷十│一二二七號│一一六二│局鑑定書 (九│
│      │      │公克，驗餘│時十分至│五號五樓│(一審卷第 │八號卷第│十七年六月十│
│      │      │毛重十六點│十八時十│        │一宗第一三│二一之一│六日管檢字第│
│      │      │０一公克）│分      │        │六頁）    │頁      │０九七０００│
│      │      │          │        │        │          │        │五七七五號)(│
│      │      │          │        │        │          │        │一審卷第一宗│
│      │      │          │        │        │          │        │第一三七頁）│
├───┼───┼─────┼────┼────┼─────┼────┼──────┤
│二十六│蔡淵同│愷他命一包│        │臺北市文│九十七年度│        │交通部民用航│
│      │      │(毛重一點 │        │山區景華│綠保管字第│        │空局航空醫務│
│      │      │０二二公克│        │街八十二│一一九四號│        │中心毒品鑑定│
│      │      │，淨重０點│        │巷二弄五│(一審卷第 │        │書 (九十七年│
│      │      │八二二公克│        │號四樓Ａ│一宗第一八│        │六月十六日航│
│      │      │，驗餘淨重│        │一室    │三頁）    │        │藥鑑定第０九│
│      │      │０點七九九│        │        │          │        │七三０八二號│
│      │      │六公克)   │        │        │          │        │)( 一審卷第 │
│      │      │          │        │        │          │        │一宗第一九六│
│      │      │          │        │        │          │        │頁）        │
└───┴───┴─────┴────┴────┴─────┴────┴──────┘
 附表三：被告乙○○所犯各罪及宣告刑：
┌──┬─────────────┬────────────────┐
│編號│犯罪事實、罪名及處刑      │             從刑               │
├──┼─────────────┼────────────────┤
│ 一 │販賣第二級毒品，累犯，處有│扣案如附表一編號三、八、九所示之│
│    │期徒刑年。              │物均沒收，未扣案販賣毒品所得新臺│
│    │                          │幣萬元沒收，如全部或一部不能沒│
│    │（事實欄二(一)1.販賣予簡子│收時，以其財產抵償之。          │
│    │之犯罪事實）            │                                │
├──┼─────────────┼────────────────┤
│ 二 │販賣第二級毒品，累犯，處有│扣案如附表一編號三、八、九、十一│
│    │期徒刑柒年陸月。          │所示之物均沒收，未扣案販賣毒品所│
│    │                          │得新臺幣陸萬元沒收，如全部或一部│
│    │（事實欄二、(一)2.販賣予簡│不能沒收時，以其財產抵償之。    │
│    │子之犯罪事實）          │                                │
├──┼─────────────┼────────────────┤
│ 三 │共同販賣第二級毒品，累犯，│扣案如附表一編號一、四所示之物均│
│    │處有期徒刑肆年。          │沒收銷燬，扣案如附表一編號二、三│
│    │                          │、五、八、九、十、十一所示之物均│
│    │（事實欄二、(一)販入安非他│沒收，未扣案販賣毒品所得新臺幣壹│
│    │命、二、(一)3.販賣予呂志勇│萬元與甲○○連帶沒收，如全部或一│
│    │之犯罪事實）              │部不能沒收時，以其財產連帶抵償之│
│    │                          │。                              │
├──┼─────────────┼────────────────┤
│ 四 │販賣第二級毒品，累犯，處有│扣案如附表一編號三、八、九所示之│
│    │期徒刑年。              │物均沒收，未扣案販賣毒品所得新臺│
│    │                          │幣捌仟元沒收，如全部或一部不能沒│
│    │（事實欄二、(一)5.販賣予彭│收時，以其財產抵償之。          │
│    │德豪之犯罪事實）          │                                │
├──┼─────────────┼────────────────┤
│ 五 │成年人與未滿十八歲之人共同│扣案如附表一編號三、八、九、十所│
│    │販賣第二級毒品，累犯，處有│示之物均沒收，如附表一編號十六所│
│    │期徒刑伍年。              │示之物與蔡淵同、高○凱、甲○○連│
│    │                          │帶沒收，如全部或一部不能沒收時，│
│    │                          │與蔡淵同、高○凱、甲○○連帶追徵│
│    │                          │其價額，未扣案販賣毒品所得新臺幣│
│    │（事實欄二、(一)5.販賣予阿│壹萬壹仟元與甲○○連帶沒收，如全│
│    │寶」之犯罪事實）          │部或一部不能連帶沒收時，以其財產│
│    │                          │連帶抵償之。                    │
├──┼─────────────┼────────────────┤
│    │共同販賣第二級毒品，累犯，│扣案如附表一編號六所示之物均沒收│
│ 六 │處有期徒刑柒年捌月。      │銷燬，如附表一編號七所示之物均沒│
│    │                          │收，如附表一編號十六所示之物與陳│
│    │（事實欄二、(四)販入安非他│智桓、戊○○、黃俊哲、蔡淵同連帶│
│    │命之犯罪事實）            │沒收，如全部或一部不能沒收時，與│
│    │                          │丁○○、戊○○、黃俊哲、蔡淵同連│
│    │                          │帶追徵其價額。                  │
└──┴─────────────┴────────────────┘
附表四：被告甲○○所犯各罪及宣告刑：
┌──┬─────────────┬────────────────┐
│編號│犯罪事實、罪名及處刑      │            從刑                │
├──┼─────────────┼────────────────┤
│ 一 │共同販賣第二級毒品，處有期│扣案如附表一編號一、四所示之物均│
│    │徒刑年陸月。            │沒收銷燬，扣案如附表一編號二、三│
│    │                          │、五、八、九、十、十一所示之物均│
│    │（事實欄二、(一)3.販賣予呂│沒收，未扣案販賣毒品所得新臺幣壹│
│    │  志勇之犯罪事實）        │萬元與乙○○連帶沒收，如全部或一│
│    │                          │部不能沒收時，以其財產連帶抵償之│
│    │                          │。                              │
├──┼─────────────┼────────────────┤
│ 二 │共同販賣第二級毒品，處有期│扣案如附表一編號三、八、九、十所│
│    │徒刑年陸月。            │示之物均沒收，如附表一編號十六所│
│    │                          │示之物與乙○○連帶沒收，如全部或│
│    │                          │一部不能沒收時，與乙○○連帶追徵│
│    │                          │其價額，未扣案販賣毒品所得新臺幣│
│    │（事實欄二、(一)5. 販賣予 │壹萬壹仟元與乙○○連帶沒收，如全│
│    │「阿寶」之犯罪事實）      │部或一部不能連帶沒收時，以其財產│
│    │                          │連帶抵償之。                    │
└──┴─────────────┴────────────────┘
 附表五：被告戊○○所犯之罪及宣告刑：
┌──┬─────────────┬────────────────┐
│編號│犯罪事實、罪名及處刑      │         從刑                   │
├──┼─────────────┼────────────────┤
│ 一 │共同販賣第二級毒品，累犯，│扣案如附表一編號六所示之物均沒收│
│    │處有期徒刑柒年陸月。      │銷燬，如附表一編號七所示之物均沒│
│    │                          │收，如附表一編號十六所示之物沒收│
│    │（事實欄二(四)販入毒品之犯│，如全部或一部不能沒收時，與林吉│
│    │罪事實）                  │浩、丁○○、黃俊哲連帶追徵其價額│
│    │                          │。                              │
└──┴─────────────┴────────────────┘


司法院資訊處製作；財團法人民間司法改革基金會備份。
